ACORDAO-COMPLETO-2488152

ACÓRDÃO 1125/2022 ATA 6/2022 - SEGUNDA CÂMARA

VISTOS, relatados e discutidos estes autos de tomada de contas especial instaurada pelo Instituto Nacional do Seguro Social (INSS) em desfavor de Viviane Cristina Pereira Alves, como então servidora do INSS, além dos demais responsáveis como intermediários no aliciamento de pessoas para a recepção dos indevidos benefícios ou como partícipes e beneficiários das correspondentes irregularidades, diante da indevida concessão dos benefícios previdenciários e da subsequente produção do dano ao erário sob o valor histórico de R$ 856.913,95;
ACORDAM os Ministros do Tribunal de Contas da União, reunidos em Sessão da 2ª Câmara, ante as razões expostas pelo Relator, em:
9.1. promover a exclusão da responsabilidade dos sucessores de Paulo Demetrius Jeronimo Alff e Valdir Paulo dos Santos Soares (falecidos) na presente relação processual diante dos elementos de convicção até aqui obtidos pelo TCU;
9.2. declarar a revelia de Viviane Cristina Pereira Alves, Ana Paula Justo da Silva, Carolina Pereira da Silva, Diego Rodrigo Rufino de Souza, Eduardo Cavalcante Delfino, Eliana Aparecida Jeronymo Luchesi de Souza, Fernando Pietro Bom, Francisco da Silva Neres, Josimar de Sales, Karina Izabel de Oliveira, Lindamir Souza de Lima, Lucilene Soares da Costa, Luiz Antônio Donizete da Silva, Maira Luzia Fonseca, Mirian Cristina Pereira Alves, Nali Tatiane Moreira, Paulo Rogério Rufino de Souza, Rafael Soares da Costa, Renato Benedito dos Santos, Ricardo Aparecido Salatino, Samuel Benedito Antunes de Oliveira, Stefani de Abreu Sampaio Nascimento, Suzana Cardoso Vaz, Tatiele Pestana Catarino e Thais Daniela Moreira, nos termos do art. 12, § 3º, da Lei n.º 8.443, de 1992, sem prejuízo, contudo, de assinalar a conduta dolosa dos referidos responsáveis na prática da aludida fraude contra o INSS;
9.3. julgar irregulares as contas de Viviane Cristina Pereira Alves, Ana Paula Justo da Silva, Carolina Pereira da Silva, Diego Rodrigo Rufino de Souza, Eduardo Cavalcante Delfino, Eliana Aparecida Jeronymo Luchesi de Souza, Fernando Pietro Bom, Francisco da Silva Neres, Josimar de Sales, Karina Izabel de Oliveira, Lindamir Souza de Lima, Lucilene Soares da Costa, Luiz Antônio Donizete da Silva, Maira Luzia Fonseca, Mirian Cristina Pereira Alves, Nali Tatiane Moreira, Paulo Rogério Rufino de Souza, Rafael Soares da Costa, Renato Benedito dos Santos, Ricardo Aparecido Salatino, Samuel Benedito Antunes de Oliveira, Stefani de Abreu Sampaio Nascimento, Suzana Cardoso Vaz, Tatiele Pestana Catarino e Thais Daniela Moreira, nos termos dos arts. 16, III, alíneas "c" e "d", e 19, caput, da Lei n.º 8.443, de 1992, para condená-los, solidariamente, ao pagamento do correspondente débito, com a atualização monetária e os juros de mora calculados desde as datas informadas até o efetivo recolhimento, fixando-lhe o prazo de 15 (quinze) dias, contados da notificação, para que comprove, perante o Tribunal, nos termos do art. 214, III, "a", do Regimento Interno do TCU - RITCU, o recolhimento da aludida dívida em favor do Instituto Nacional do Seguro Social, na forma da legislação em vigor, abatendo os eventuais valores já porventura restituídos, sob as seguintes condições:
9.3.1. responsabilidade individual de Viviane Cristina Pereira Alves pelos seguintes valores:
	Data
	Valor histórico (R$) 

	25/01/2006
	3.940,51

	25/01/2006
	2.317,95

	25/01/2006
	579,48

	07/02/2006
	2.317,95

	07/03/2006
	5.695,04

	07/03/2006
	192,4

	07/03/2006
	2.308,80

	09/03/2006
	2.317,95

	07/04/2006
	2.317,95

	11/04/2006
	2.308,80

	08/05/2006
	2.415,99

	09/05/2006
	2.393,07

	07/06/2006
	2.415,25

	07/06/2006
	2.391,84

	07/07/2006
	2.415,25

	07/07/2006
	2.391,84

	28/07/2006
	728,99

	28/07/2006
	2.429,97

	07/08/2006
	2.415,25

	07/08/2006
	2.391,84

	08/09/2006
	2.415,25

	08/09/2006
	1.207,62

	11/09/2006
	2.391,84

	11/09/2006
	1.195,92

	20/09/2006
	2.429,97

	20/09/2006
	2.429,97

	20/09/2006
	809,99

	06/10/2006
	2.415,48

	06/10/2006
	0,23

	06/10/2006
	2.392,06

	06/10/2006
	0,22

	06/10/2006
	2.429,97

	07/11/2006
	2.429,97

	08/11/2006
	2.415,48

	08/11/2006
	2.392,06

	07/12/2006
	2.415,48

	07/12/2006
	1.207,86

	07/12/2006
	2.392,06

	07/12/2006
	1.196,14

	07/12/2006
	2.429,97

	07/12/2006
	607,49

	08/01/2007
	2.415,48

	08/01/2007
	2.392,06

	19/01/2007
	2.429,97

	07/02/2007
	2.415,48

	07/02/2007
	2.392,06

	09/02/2007
	2.429,97

	07/03/2007
	2.415,48

	07/03/2007
	2.429,97

	16/03/2007
	2.392,06

	09/04/2007
	2.415,48

	11/04/2007
	2.392,06

	11/04/2007
	2.429,97

	08/05/2007
	2.495,19

	10/05/2007
	2.470,99

	15/05/2007
	2.510,15

	06/06/2007
	2.510,15

	08/06/2007
	2.495,19

	08/06/2007
	2.470,99

	09/07/2007
	2.495,19

	09/07/2007
	2.470,99

	09/07/2007
	2.510,15

	07/08/2007
	2.495,19

	07/08/2007
	2.470,99

	17/08/2007
	2.510,15

9.3.2. responsabilidade solidária de Viviane Cristina Pereira Alves e Ana Paula Justo da Silva pelos seguintes valores:
	Data
	Valor histórico (R$) 

	22/06/2007
	94,19

	04/07/2007
	2.825,91

	03/08/2007
	2.825,91

9.3.3. responsabilidade solidária de Viviane Cristina Pereira Alves e Eduardo Cavalcante Delfino pelos seguintes valores:
	Data
	Valor histórico (R$) 

	03/10/2006
	1.192,78

	05/10/2006
	2.385,56

	07/11/2006
	2.385,56

	06/12/2006
	2.385,56

	06/12/2006
	993,98

	05/01/2007
	2.385,56

	06/02/2007
	2.385,56

	06/03/2007
	2.385,56

	05/04/2007
	2.385,56

	07/05/2007
	2.457,12

	06/06/2007
	2.457,12

	05/07/2007
	2.457,12

	06/08/2007
	2.457,12

9.3.4. responsabilidade solidária de Viviane Cristina Pereira Alves e Josimar de Sales pelos seguintes valores:
	Data
	Valor histórico (R$) 

	22/05/2007
	6.526,07

	22/05/2007
	2.645,93

	04/06/2007
	2.645,93

	03/07/2007
	2.645,93

	03/08/2007
	2.645,93

9.3.5. responsabilidade solidária de Viviane Cristina Pereira Alves e Lucilene Soares da Costa pelos seguintes valores:
	Data
	Valor histórico (R$) 

	29/05/2007
	9.827,73

	08/06/2007
	2.808,45

	06/07/2007
	2.808,45

	07/08/2007
	2.808,45

9.3.6. responsabilidade solidária de Viviane Cristina Pereira Alves e Luis Antônio Donizete da Silva pelos seguintes valores:
	Data
	Valor histórico (R$) 

	19/06/2007
	1.591,49

	19/06/2007
	2.652,49

	03/07/2007
	2.652,49

	02/08/2007
	2.652,49

9.3.7. responsabilidade solidária de Viviane Cristina Pereira Alves e Mirian Cristina Pereira Alves pelos seguintes valores:
	Data
	Valor histórico (R$) 

	14/07/2006
	5.900,33

	14/07/2006
	2.433,32

	15/08/2006
	2.433,32

	08/09/2006
	2.433,32

	08/09/2006
	912,49

	26/10/2006
	2.433,55

	26/10/2006
	0,23

	07/11/2006
	2.433,55

	08/12/2006
	2.433,55

	08/12/2006
	912,67

	08/01/2007
	2.433,55

	12/02/2007
	2.433,55

	09/03/2007
	2.433,55

	10/04/2007
	2.433,55

	08/05/2007
	2.513,85

	15/06/2007
	2.513,85

	20/07/2007
	2.513,85

	07/08/2007
	2.513,85

	9.3.8. responsabilidade solidária de Viviane Cristina Pereira Alves e Rafael Soares da Costa pelos seguintes valores:
	Data
	Valor histórico (R$) 

	29/05/2007
	6.439,60

	08/06/2007
	2.458,42

	09/07/2007
	2.458,42

	07/08/2007
	2.458,42

9.3.9. responsabilidade solidária entre Viviane Cristina Pereira Alves e Ricardo Aparecido Salatino pelos seguintes valores:
	Data
	Valor histórico (R$) 

	27/03/2007
	5.938,67

	27/03/2007
	200,63

	09/04/2007
	2.407,57

	08/05/2007
	2.455,23

	08/06/2007
	2.455,23

	06/07/2007
	2.455,23

	07/08/2007
	2.455,23

9.3.10. responsabilidade solidária de Viviane Cristina Pereira Alves e Tatiele Pestana Catarino, além de Carolina Pereira da Silva, pelos seguintes valores:
	Data
	Valor histórico (R$) 

	14/11/2006
	851,48

	14/11/2006
	2.322,24

	07/12/2006
	2.322,24

	07/12/2006
	580,56

	08/01/2007
	2.322,24

	07/02/2007
	2.322,24

	08/03/2007
	2.322,24

	09/04/2007
	2.322,24

	08/05/2007
	2.392,37

	08/06/2007
	2.392,37

	06/07/2007
	2.392,37

	07/08/2007
	2.392,37

9.3.11. responsabilidade solidária de Viviane Cristina Pereira Alves e Tatiele Pestana Catarino, além de Fernando Pietro Bom, pelos seguintes valores:
	Data
	Valor histórico (R$) 

	10/04/2007
	1.274,01

	10/04/2007
	2.388,78

	03/05/2007
	2.436,07

	04/06/2007
	2.436,07

	03/07/2007
	2.436,07

	02/08/2007
	2.436,07

9.3.12. responsabilidade solidária de Viviane Cristina Pereira Alves e Tatiele Pestana Catarino, além de Francisco da Silva Neres, pelos seguintes valores:
	Data
	Valor histórico (R$) 

	22/05/2007
	4.750,00

	22/05/2007
	2.521,50

	04/06/2007
	2.521,50

	02/08/2007
	2.521,50

9.3.13. responsabilidade solidária de Viviane Cristina Pereira Alves e Tatiele Pestana Catarino, além de Karina Izabel de Oliveira, pelos seguintes valores:
	Data
	Valor histórico (R$) 

	05/10/2006
	4.847,44

	05/10/2006
	2.345,54

	03/11/2006
	2.345,54

	04/12/2006
	2.345,54

	04/12/2006
	1.172,77

	03/01/2007
	2.345,54

	02/02/2007
	2.345,54

	02/03/2007
	2.345,54

	03/04/2007
	2.345,54

	03/05/2007
	2.416,84

	04/06/2007
	2.416,84

	03/07/2007
	2.416,84

	02/08/2007
	2.416,84

9.3.14. responsabilidade solidária de Viviane Cristina Pereira Alves e Tatiele Pestana Catarino, além de Renato Benedito dos Santos, pelos seguintes valores:
	Data
	Valor histórico (R$) 

	16/01/2007
	1.272,10

	16/01/2007
	2.725,93

	16/01/2007
	227,16

	05/02/2007
	2.725,93

	06/03/2007
	2.725,93

	04/04/2007
	2.725,93

	04/05/2007
	2.803,61

	05/06/2007
	2.803,61

	05/07/2007
	2.803,61

	03/08/2007
	2.803,61

9.3.15. responsabilidade solidária de Viviane Cristina Pereira Alves e Tatiele Pestana Catarino, além de Samuel Benedito Antunes de Oliveira, pelos seguintes valores:
	Data
	Valor histórico (R$) 

	08/05/2007
	6.749,01

	08/05/2007
	2.502,73

	06/06/2007
	2.502,73

	05/07/2007
	2.502,73

	06/08/2007
	2.502,73

9.3.16. responsabilidade solidária de Viviane Cristina Pereira Alves e Tatiele Pestana Catarino, além de Stefani de Abreu Sampaio Nascimento, pelos seguintes valores:
	Data
	Valor histórico (R$) 

	19/06/2007
	91,56

	05/07/2007
	2.747,04

	06/08/2007
	2.747,04

9.3.17. responsabilidade solidária de Viviane Cristina Pereira Alves e Tatiele Pestana Catarino, além de Suzana Cardoso Vaz, pelos seguintes valores:
	Data
	Valor histórico (R$) 

	26/12/2006
	314,93

	26/12/2006
	196,83

	05/01/2007
	2.362,02

	08/02/2007
	2.362,02

	06/03/2007
	2.362,02

	09/04/2007
	2.362,02

	09/05/2007
	2.429,33

	06/06/2007
	2.429,33

	06/07/2007
	2.429,33

	06/08/2007
	2.429,33

9.3.18. responsabilidade solidária de Viviane Cristina Pereira Alves e Tatiele Pestana Catarino pelos seguintes valores:
	Data
	Valor histórico (R$) 

	08/09/2006
	2.809,04

	08/09/2006
	2.106,78

	08/09/2006
	526,69

	05/10/2006
	2.106,78

	03/11/2006
	2.169,75

	07/11/2006
	2.106,78

	04/12/2006
	2.324,74

	04/12/2006
	581,18

	06/12/2006
	2.106,78

	06/12/2006
	526,70

	03/01/2007
	2.324,74

	05/01/2007
	2.106,78

	02/02/2007
	2.324,74

	06/02/2007
	2.106,78

	02/03/2007
	2.324,74

	06/03/2007
	2.106,78

	03/04/2007
	2.324,74

	05/04/2007
	2.106,78

	03/05/2007
	2.394,48

	07/05/2007
	2.170,82

	04/06/2007
	2.394,48

	06/06/2007
	2.170,82

	03/07/2007
	2.394,48

	05/07/2007
	2.170,82

	02/08/2007
	2.394,48

	06/08/2007
	2.170,82

	04/09/2007
	2.394,48

	04/09/2007
	1.197,24

	02/10/2007
	2.394,48

9.3.19. responsabilidade solidária de Viviane Cristina Pereira Alves e Diego Rodrigo Rufino de Souza, além de Eliana Aparecida Jeronymo Luchesi de Souza, pelos seguintes valores:
	Data
	Valor histórico (R$) 

	07/03/2006
	5.880,97

	07/03/2006
	198,68

	07/03/2006
	2.384,18

	04/04/2006
	2.384,18

	03/05/2006
	2.471,20

	02/06/2006
	2.469,93

	04/07/2006
	2.469,93

	02/08/2006
	2.469,93

	04/09/2006
	2.469,93

	04/09/2006
	1.234,96

	03/10/2006
	2.470,16

	03/11/2006
	2.470,16

	04/12/2006
	2.470,16

	04/12/2006
	1.235,20

	03/01/2007
	2.470,16

	06/02/2007
	2.470,16

	02/03/2007
	2.470,16

	03/04/2007
	2.470,16

	04/05/2007
	2.551,67

	04/06/2007
	2.551,67

	04/07/2007
	2.551,67

	03/08/2007
	2.551,67

	04/09/2007
	2.551,67

	04/09/2007
	1.275.83

	9.3.20. responsabilidade solidária de Viviane Cristina Pereira Alves e Diego Rodrigo Rufino de Souza, além de Lindamir Souza de Lima, pelos seguintes valores:
	Data
	Valor histórico (R$) 

	16/05/2006
	3.625,65

	16/05/2006
	2.417,54

	06/06/2006
	2.417,54

	06/07/2006
	2.417,54

	04/08/2006
	2.417,54

	06/09/2006
	2.417,54

	06/09/2006
	1.108,03

	06/10/2006
	2.417,77

	06/10/2006
	0,23

	07/11/2006
	2.417,77

	06/12/2006
	2.417,77

	06/12/2006
	1.108,25

	05/01/2007
	2.417,77

	06/02/2007
	2.417,77

	06/03/2007
	2.417,77

	05/04/2007
	2.417,77

	07/05/2007
	2.497,55

	06/06/2007
	2.497,55

	05/07/2007
	2.497,55

	06/08/2007
	2.497,55

	06/09/2007
	2.497,55

	06/09/2007
	1.248,77

9.3.21. responsabilidade solidária de Viviane Cristina Pereira Alves e Diego Rodrigo Rufino de Souza, além de Maira Luzia Fonseca, pelos seguintes valores:
	Data
	Valor histórico (R$) 

	31/01/2006
	3.687,41

	31/01/2006
	361,51

	03/02/2006
	2.169,07

	03/03/2006
	2.169,07

	05/04/2006
	2.169,07

	04/05/2006
	2.248,24

	05/06/2006
	2.247,09

	06/07/2006
	2.247,09

	03/08/2006
	2.247,09

	05/09/2006
	2.247,09

	05/09/2006
	1.123,54

	04/10/2006
	2.247,30

	04/10/2006
	0,21

	06/11/2006
	2.247,30

	05/12/2006
	2.247,30

	05/12/2006
	1.123,76

	04/01/2007
	2.247,30

	06/02/2007
	2.247,30

	05/03/2007
	2.247,30

	04/04/2007
	2.247,30

	07/05/2007
	2.321,46

	05/06/2007
	2.321,46

	04/07/2007
	2.321,46

	03/08/2007
	2.321,46

9.3.22. responsabilidade solidária de Viviane Cristina Pereira Alves e Diego Rodrigo Rufino de Souza, além de Nali Tatiane Moreira, pelos seguintes valores:
	Data
	Valor histórico (R$) 

	14/02/2006
	3.993,82

	14/02/2006
	391,55

	14/02/2006
	2.349,31

	08/03/2006
	2.349,31

	07/04/2006
	2.349,31

	08/05/2006
	2.435,05

	07/06/2006
	2.433,81

	07/07/2006
	2.433,81

	08/08/2006
	2.433,81

	08/09/2006
	2.433,81

	08/09/2006
	1.216,90

	06/10/2006
	2.434,04

	06/10/2006
	0,23

	08/11/2006
	2.434,04

	07/12/2006
	2.434,04

	07/12/2006
	1.217,14

	08/01/2007
	2.434,04

	07/02/2007
	2.434,04

	07/03/2007
	2.434,04

	09/04/2007
	2.434,04

	08/05/2007
	2.514,36

	08/06/2007
	2.514,36

	06/07/2007
	2.514,36

	07/08/2007
	2.514,36

9.3.23. responsabilidade solidária de Viviane Cristina Pereira Alves e Diego Rodrigo Rufino de Souza, além de Paulo Rogério Rufino de Souza, pelos seguintes valores:
	Data
	Valor histórico (R$) 

	16/05/2006
	1.030,17

	16/05/2006
	2.251,82

	06/06/2006
	2.251,82

	06/07/2006
	2.251,82

	04/08/2006
	2.251,82

	06/09/2006
	2.251,82

	06/09/2006
	938,25

	05/10/2006
	2.252,03

	05/10/2006
	0,21

	07/11/2006
	2.252,03

	06/12/2006
	2.252,03

	06/12/2006
	938,44

	05/01/2007
	2.252,03

	06/02/2007
	2.252,03

	06/03/2007
	2.252,03

	05/04/2007
	2.252,03

	07/05/2007
	2.326,34

	06/06/2007
	2.326,34

	05/07/2007
	2.326,34

	06/08/2007
	2.326,34

9.3.24. responsabilidade solidária de Viviane Cristina Pereira Alves e Diego Rodrigo Rufino de Souza, além de Thais Daniela Moreira, pelos seguintes valores:
	Data
	Valor histórico (R$) 

	16/01/2007
	4.649,80

	16/01/2007
	2.364,31

	16/01/2007
	591,07

	07/02/2007
	2.364,31

	07/03/2007
	2.364,31

	09/04/2007
	2.364,31

	08/05/2007
	2.431,69

	08/06/2007
	2.431,69

	06/07/2007
	2.431,69

	07/08/2007
	2.431,69

9.3.25. responsabilidade solidária de Viviane Cristina Pereira Alves e Diego Rodrigo Rufino de Souza pelos seguintes valores:
	Data
	Valor histórico (R$) 

	07/03/2006
	7.626,03

	07/03/2006
	373,82

	07/03/2006
	2.242,95

	06/04/2006
	2.242,95

	05/05/2006
	2.337,82

	06/06/2006
	2.337,10

	06/07/2006
	2.337,10

	04/08/2006
	2.337,10

	06/09/2006
	2.337,10

	06/09/2006
	1.168,55

	05/10/2006
	2.337,32

	05/10/2006
	0,22

	07/11/2006
	2.337,32

	06/12/2006
	2.337,32

	06/12/2006
	1.168,77

	05/01/2007
	2.337,32

	06/02/2007
	2.337,32

	06/03/2007
	2.337,32

	05/04/2007
	2.337,32

	07/05/2007
	2.414,45

	06/06/2007
	2.414,45

	05/07/2007
	2.414,45

	06/08/2007
	2.414,45

	06/09/2007
	2.414,45

	06/09/2007
	1.207,22

9.4. autorizar, caso requerido, nos termos do art. 26 da Lei n.º 8.443, de 1992, e do art. 217 do RITCU, o parcelamento da dívida fixada por este Acórdão em até 36 (trinta e seis) parcelas mensais e sucessivas, com a atualização monetária e os correspondentes acréscimos legais, esclarecendo aos responsáveis que a falta de pagamento de qualquer parcela importará no vencimento antecipado do saldo devedor, sem prejuízo das demais medidas legais;
9.5. autorizar, desde logo, a cobrança judicial da dívida fixada por este Acórdão, nos termos do art. 28, inciso II, da Lei n.º 8.443, de 1992, diante do não atendimento à notificação;
9.6. enviar a cópia deste Acórdão, com o Relatório e a Proposta de Deliberação, ao Instituto Nacional do Seguro Social, para ciência e eventual adoção das providências cabíveis; e
9.7. enviar a cópia deste Acórdão, com o Relatório e a Proposta de Deliberação, à Procuradoria da República no Estado de São Paulo, nos termos do art. 16, § 3º, da Lei n.º 8.443, de 1992, e do art. 209, § 7º, do RITCU, para o ajuizamento das ações civis e penais cabíveis.

Trata-se de tomada de contas especial instaurada pelo Instituto Nacional do Seguro Social (INSS) em desfavor de Viviane Cristina Pereira Alves, como então servidora do INSS; além de Diego Rodrigo Rufino de Souza e Tatiele Pestana Catarino, como intermediários no aliciamento de pessoas para receber benefícios indevidos; e de Rafael Soares da Costa, Lucilene Soares da Costa, Ricardo Aparecido Salatino, Mirian Cristina Pereira Alves, Paulo Demetrius Jerônimo Alff, falecido, Josimar de Sales, Ana Paula Justo da Silva, Luis Antônio Donizeti da Silva, Suzana Cardoso Vaz, Renato Benedito dos Santos, Fernando Pietro Bom, Eduardo Cavalcante Delfino, Francisco da Silva Neres, Adalgiso Pessoa de Abreu, Carolina Pereira da Silva, Valdir Paulo dos Santos Soares, falecido, Karina Izabel de Oliveira, Samuel Benedito Antunes de Oliveira, Stefani de Abreu Sampaio Nascimento, Paulo Rogério Rufino de Souza, Eliana Aparecida Jeronymo Luchesi de Souza, Maira Luzia Fonseca, Nali Tatiane Moreira, Thais Daniela Moreira, e Lindamir Souza de Lima, como partícipes e beneficiários da irregularidade praticada, diante da indevida concessão dos benefícios previdenciários e da subsequente produção do dano ao erário sob o valor histórico de R$ 856.913,95.

Segunda Câmara

Gerência Executiva do INSS em Araraquara - SP.

3. Responsáveis: Ana Paula Justo da Silva (CPF XXX.015.368-XX); Carolina Pereira da Silva (CPF XXX.136.238-XX); Diego Rodrigo Rufino de Souza (CPF XXX.063.278-XX); Eduardo Cavalcante Delfino (CPF XXX.596.668-XX); Eliana Aparecida Jeronymo Luchesi de Souza (CPF XXX.364.198-XX); Fernando Pietro Bom (CPF XXX.223.368-XX); Francisco da Silva Neres (CPF XXX.324.778-XX); Josimar de Sales (CPF XXX.271.938-XX); Karina Izabel de Oliveira (CPF XXX.139.288-XX); Lindamir Souza de Lima (CPF XXX.917.159-XX); Lucilene Soares da Costa (CPF XXX.002.328-XX); Luis Antonio Donizeti da Silva (CPF XXX.158.308-XX); Maira Luzia Fonseca (CPF XXX.195.298-XX); Mirian Cristina Pereira Alves (CPF XXX.864.428-XX); Nali Tatiane Moreira (CPF XXX.235.108-XX); Paulo Demetrius Jeronimo Alff (CPF XXX.232.590-XX); Paulo Rogerio Rufino de Souza (CPF XXX.500.318-XX); Rafael Soares da Costa (CPF XXX.440.778-XX); Renato Benedito dos Santos (CPF XXX.792.028-XX); Ricardo Aparecido Salatino (CPF XXX.285.868-XX); Samuel Benedito Antunes de Oliveira (CPF XXX.814.568-XX); Stefani de Abreu Sampaio Nascimento (CPF XXX.670.648-XX); Suzana Cardoso Vaz (CPF XXX.368.488-XX); Tatiele Pestana Catarino (CPF XXX.299.478-XX); Thais Daniela Moreira (CPF XXX.076.048-XX); Viviane Cristina Pereira Alves (CPF XXX.080.358-XX).

13.1. Ministros presentes: Bruno Dantas (Presidente), Augusto Nardes, Aroldo Cedraz e Antonio Anastasia.
13.2. Ministros-Substitutos presentes: Marcos Bemquerer Costa e André Luís de Carvalho (Relator).

ANDRÉ DE CARVALHO

Trata-se de tomada de contas especial instaurada pelo Instituto Nacional do Seguro Social (INSS) em desfavor de Viviane Cristina Pereira Alves, como então servidora do INSS, além dos demais responsáveis como intermediários no aliciamento de pessoas para a recepção dos indevidos benefícios ou como partícipes e beneficiários das correspondentes irregularidades, diante da indevida concessão dos benefícios previdenciários e da subsequente produção do dano ao erário sob o valor histórico de R$ 856.913,95.
2.	Após a análise final do feito, o Auditor Federal Pedro Henrique Braz de Souza lançou o seu parecer conclusivo à Peça 205, com a anuência dos dirigentes da Secex-TCE (Peças 206 e 207) , nos seguintes termos:
	" (...) HISTÓRICO
2	Por meio de ofício encaminhado em 29/08/2007, o Gerente Executivo do INSS de Araraquara/SP comunicou à Corregedoria Regional do INSS de São Paulo e ao Ministério Público Federal indícios de irregularidades constatados na Agência da Previdência Social de São Carlos/SP.
3	Em 25 de abril de 2010, foi instaurado Processo Administrativo Disciplinar (peça 2, p. 10 a 94) , visando à apuração da responsabilidade dos então servidores públicos federais Viviane Cristina Alves Salatino (nome de casada) , Francisco Aparecido Martins, Maria Teresa Fiorindo e Domiraide Aparecida Cezar Dias pelas concessões indevidas de benefícios previdenciários, sendo os três primeiros ocupantes do cargo de Técnicos do Seguro Social e a última do cargo de telefonista.
4	Após o regular processamento do expediente de apuração da conduta funcional dos agentes supracitados, concluiu-se pela culpa de Viviane Cristina Alves Salatino (nome de casada) e absolvição de Francisco Aparecido Martins, Maria Teresa Fiorindo e Domiraide Aparecida Cezar Dias, o que culminou na demissão de Viviane Cristina Alves Salatino.
5	A comissão de Processo Administrativo Disciplinar apurou e detalhou todas as irregularidades cometidas, notificou os responsáveis, analisou as defesas e colheu depoimentos na Polícia Federal, nos quais Viviane e Diego, bem como os terceiros beneficiados, confessaram as fraudes realizadas na concessão de 30 benefícios previdenciários irregulares (peça 2, p.10 a 94) .
6	No âmbito judicial, o INSS, representado pela Procuradoria Regional Federal da Terceira Região, propôs Ação Civil Pública de Improbidade Administrativa nº 0001387-28.2014.403.6115 com pedido de indisponibilidade de bens de todos os corresponsáveis e condenação pela prática de atos de improbidade administrativa, atribuindo o valor de R$1.197.222,97 à causa, em valores corrigidos até 16/07/2014 (peça 2, p. 119 a 144 e peça 3, p.1 a 17) .
7	A 1ª Vara Federal de São Carlos indeferiu o pedido de indisponibilidade de bens com o fundamento de que o INSS não seria parte legitimada para requerer a providência (peça 3, p. 18 e 19) , decisão da qual a Procuradoria da República em São Paulo requereu a reconsideração (peça 3, p. 20 a 40) .
8	A 1ª Vara Federal de São Carlos, em nova decisão, deferiu (peça 3, p. 41 a 44) a indisponibilidade de bens de Viviane Cristina Pereira Alves, CPF XXX.080.358-XX; Diego Rodrigo Rufino de Souza, CPF XXX.063.278-XX; Tatiele Pestana Catarino, CPF XXX.299.478-XX; Rafael Soares da Costa, CPF XXX.440.778-XX; Lucilene Soares da Costa, CPF XXX.002.328-XX; Ricardo Aparecido Salatino, CPF XXX.285.868-XX; Mirian Cristina Pereira Alves, CPF XXX.864.428-XX; Paulo Demetrius Jerônimo Alff, falecido, CPF XXX.232.590-XX; Josimar de Sales, CPF XXX.271.938-XX; Ana Paula Justo da Silva, CPF XXX.015.368-XX; Luis Antônio Donizeti da Silva, CPF XXX.158.308-XX; Suzana Cardoso Vaz, CPF XXX.368.488-XX; Renato Benedito dos Santos, CPF XXX.792.028-XX; Fernando Pietro Bom, CPF XXX.223.368-XX; Eduardo Cavalcante Delfino, CPF XXX.596.668-XX; Francisco da Silva Neres, CPF XXX.324.778-XX;  Adalgiso Pessoa de Abreu, CPF XXX.276.578-XX; Carolina Pereira da Silva, CPF XXX.136.238-XX; Sebastiana Rita Catarino, CPF XXX.036.618-XX; Valdir Paulo dos Santos Soares, falecido, CPF XXX.047.908-XX; Karina Izabel de Oliveira, CPF XXX.139.288-XX; Samuel Benedito Antunes de Oliveira, CPF XXX.814.568-XX; Stefani de Abreu Sampaio Nascimento, CPF XXX.670.648-XX; Paulo Rogério Rufino de Souza, CPF XXX.500.318-XX; Eliana Aparecida Jeronymo Luchesi de Souza, CPF XXX.364.198-XX; Maira Luzia Fonseca, CPF XXX.195.298-XX; Nali Tatiane Moreira, CPF XXX.235.108-XX; Thais Daniela Moreira, CPF XXX.076.048-XX; e  Lindamir Souza de Lima, CPF XXX.917.159-XX.
9	Foram realizadas as cobranças administrativas de todos os acima relacionados, cujas comprovações, relatórios conclusivos, notificações, aviso de recebimento, ou qualquer outra forma que assegure a certeza da ciência do interessado encontram-se na peça 3, p. 45 a 185, peça 4, peça 5, peça 6 e peça 7, p. 1 a 37.
10	Também foram inclusos os responsáveis e corresponsáveis no Cadastro Informativo de Débitos não Quitados do Setor Público Federal - CADIN (peça 7, p. 38 a 66) e efetuado o registro contábil em 'créditos administrativos' (peça 7, p. 67 a 95) .
11	Esgotadas as medidas administrativas sem que houvesse elisão do dano, o gerente Executivo do INSS em Araraquara/SP determinou a instauração da Tomada de Contas Especial (peça 2, p. 2 e 3) e constituição da Comissão de Tomada de Contas Especial (peça 2, p.4) .
12	A Comissão, em seu parecer (peça 11, p. 138 a 152) , concluiu que deveria ser atribuído débito aos responsáveis Viviane Cristina Pereira e Diego Rufino, no montante de R$ 856.913,95, de forma solidária com os corresponsáveis, na proporção de seus débitos. Destaca-se que Valdir Paulo dos Santos Soares veio a óbito e Sebastiana Rita Catarina teve seu débito consignado no benefício NB 21/139.952.650-0.
13	O processo foi encaminhado ao Ministério da Transparência e Controladoria-Geral da União que, em seu relatório constante da peça 11, p. 178 a 182, ponderou que as medidas adotadas pela entidade instauradora foram adequadas bem como foram cumpridas as normas em relação à instauração e ao desenvolvimento da tomada de contas especial, exceto em relação à morosidade dos procedimentos, considerando que a apuração conclusiva se deu em 11/11/2010, enquanto a conclusão do processo, com a emissão do relatório de TCE, data de 19/12/2016.
14	O referido Ministério verificou também que foi dada oportunidade de defesa aos agentes responsabilizados, mas que os referidos agentes não apresentaram justificativas nem recolheram a importância devida aos cofres da Fazenda Pública, subsistindo o motivo que legitimou a instauração da Tomada de Contas Especial. Destacou também que a Senhora Sebastiana Rita Catarino, embora inicialmente presente no rol de responsáveis da TCE foi excluída em virtude do débito consignado em seu benefício.
15	Concluiu, por fim, pelo mesmo encaminhamento dado pela Comissão de TCE e certificou (peça 11, p. 183) a irregularidade das contas tratadas neste processo. Também concluiu pela irregularidade o dirigente de controle interno (peça 11, p. 184) e submeteu o processo ao Ministro de Estado Supervisor, que tomou ciência e o encaminhou ao TCU (peça 1) .
16	Autuada no TCU em 19/1/2018, foi realizada Instrução Preliminar com proposta de citação (peça 14) de Viviane Cristina Pereira Alves (CPF XXX.080.358-XX) , Ana Paula Justo da Silva (CPF XXX.015.368-XX) , Eduardo Cavalcante Delfino (CPF XXX.596.668-XX) , Josimar de Sales (CPF XXX.271.938-XX) , Lucilene Soares da Costa (CPF XXX.002.328-XX) , Luiz Antônio Donizete da Silva (CPF XXX.158.308-XX) , Mirian Cristina Pereira Alves (CPF XXX.864.428-XX) , Paulo Demetrius Jeronimo Alff, falecido (CPF XXX.232.590-XX) , Rafael Soares da Costa (CPF XXX.440.778-XX) , Ricardo Aparecido Salatino (CPF XXX.285.868-XX) , Tatiele Pestana Catarino (CPF XXX.299.478-XX) , Adalgiso Pessoa de Abreu (CPF XXX.276.578-XX) , Carolina Pereira da Silva (CPF 354.136.238- 36) ,  Fernando Pietro Bom (CPF XXX.223.368-XX) , Francisco da Silva Neres (CPF 302.324.778- 17) , Karina Izabel de Oliveira (CPF XXX.139.288-XX) , Renato Benedito dos Santos (CPF XXX.792.028-XX) , Samuel Benedito Antunes de Oliveira (CPF XXX.814.568-XX) , Stefani de Abreu Sampaio Nascimento (CPF XXX.670.648-XX) , Suzana Cardoso Vaz (CPF XXX.368.488-XX) , Espólio de Valdir Paulo dos Santos Soares (CPF XXX.047.908-XX) , Eliana Aparecida Jeronymo Luchesi de Souza (CPF XXX.364.198-XX) , Diego Rodrigo Rufino de Souza (CPF XXX.063.278-XX) , Lindamir Souza de Lima (CPF XXX.917.159-XX) , Maira Luzia Fonseca (CPF XXX.195.298-XX) , Nali Tatiane Moreira (CPF XXX.235.108-XX) , Paulo Rogério Rufino de Souza (CPF XXX.500.318-XX) e Thais Daniela Moreira (CPF XXX.076.048-XX) , proposta essa que obteve parecer favorável da Subunidade (peça 15) , da Unidade (peça 16) e do Relator (peça 17) . 
17	Os responsáveis foram citados por meio dos ofícios:
0. Viviane Cristina Pereira Alves (CPF XXX.080.358-XX) : 2370/2018 (peça 44) , tendo obtido ciência no dia 22/10/2018, conforme atesta o AR constante da peça 46;
0.  Ana Paula Justo da Silva (CPF XXX.015.368-XX) : 2251/2018 e 12861/2020 (peça 19 e 133) . Não houve ciência. Posteriormente, por meio de Edital 1831/2020-Secomp-4 (peça 195) publicado no DOU de 19/11/2020 (peça 197) 
0.  Eduardo Cavalcante Delfino (CPF XXX.596.668-XX) : 2252/2018 e 12874/2020 (peça 24 e 135) , bem como Edital 0690/2020, publicado no D.O.U em 1/6/2020 (peça 179) ;
0.  Josimar de Sales (CPF XXX.271.938-XX) : 2253/2018 (peça 23) , tendo obtido ciência no dia 22/10/2018, conforme atesta o AR constante da peça 48;
0.  Lucilene Soares da Costa (CPF XXX.002.328-XX) : 2254/2018 e 12873/2020 (peça 22 e 134) , tendo obtido ciência no dia 16/4/2020, conforme atesta o AR constante da peça 147;
0.  Luiz Antônio Donizete da Silva (CPF XXX.158.308-XX) : 2255/2018 e 12872/2020 (peça 21 e 132) , tendo obtido ciência no dia 16/4/2020, conforme atesta o AR constante da peça 148;
0.  Mirian Cristina Pereira Alves (CPF XXX.864.428-XX) : 2256/2018 (peça 20) , tendo obtido ciência no dia 22/10/2018, conforme atesta o AR constante da peça 49;
0.  Paulo Demetrius Jeronimo Alff, falecido (CPF XXX.232.590-XX) : 2257/2018, 12877/2020 e 24287/2020 (peça 29, 138 e 181) , bem como Edital 0692/2020, publicado no D.O.U em 1/6/2020 (peça 177) ;
0.  Rafael Soares da Costa (CPF XXX.440.778-XX) : 2258/2018 (peça 28) , tendo obtido ciência no dia 22/10/2018, conforme atesta o AR constante da peça 56;
0.  Ricardo Aparecido Salatino (CPF XXX.285.868-XX) : 2369/2018 (peça 43) , tendo obtido ciência no dia 22/10/2018, conforme atesta o AR constante da peça 55;
0.  Tatiele Pestana Catarino (CPF XXX.299.478-XX) : 2271/2018, 12885/2020 e 24288/2020 (peça 38, 141 e 182) , bem como Edital 0695/2020, publicado no D.O.U em 1/6/2020 (peça 175) ;
0.  Adalgiso Pessoa de Abreu (CPF XXX.276.578-XX) : 2262/2018 (peça 27) , tendo obtido ciência no dia 22/10/2018, conforme atesta o AR constante da peça 57;
0.  Carolina Pereira da Silva (CPF 354.136.238- 36) : 2263/2018 (peça 26) , tendo obtido ciência no dia 22/10/2018, conforme atesta o AR constante da peça 50;
0.  Fernando Pietro Bom (CPF XXX.223.368-XX) : 2264/2018 e 12875/2020 (peça 25 e 136) , bem como Edital 0691/2020, publicado no D.O.U em 1/6/2020 (peça 178) ;
0.  Francisco da Silva Neres (CPF XXX.324.778-XX) : 2265/2018 (peça 34) , tendo obtido ciência no dia 22/10/2018, conforme atesta o AR constante da peça 59;
0.  Karina Izabel de Oliveira (CPF XXX.139.288-XX) : 2266/2018 (peça 33) , tendo obtido ciência no dia 22/10/2018, conforme atesta o AR constante da peça 51;
0.  Renato Benedito dos Santos (CPF XXX.792.028-XX) : 2267/2018 e 12879/2020 (peça 32 e 139) , bem como Edital 0694/2020, publicado no D.O.U em 1/6/2020 (peça 171) ;
0.  Samuel Benedito Antunes de Oliveira (CPF XXX.814.568-XX) : 2268/2018 (peça 31) , tendo obtido ciência no dia 22/10/2018, conforme atesta o AR constante da peça 52;
0.  Stefani de Abreu Sampaio Nascimento (CPF XXX.670.648-XX) : 2269/2018 e 12878/2020 (peça 30, 137) , bem como Edital 0693/2020, publicado no D.O.U em 1/6/2020 (peça 176) ;
0.  Suzana Cardoso Vaz (CPF XXX.368.488-XX) : 2270/2018, 12886/2020, 21951/2020 e 24289/2020 (peça 39, 142, 161 e 183) , bem como Edital 0696/2020, publicado no D.O.U em 1/6/2020 (peça 174) ;
0. Eliana Aparecida Jeronymo Luchesi de Souza (CPF XXX.364.198-XX) : 2273/2018 (peça 37) , tendo obtido ciência no dia 22/10/2018, conforme atesta o AR constante da peça 53;
0.  Diego Rodrigo Rufino de Souza (CPF XXX.063.278-XX) : 2279/2018 (peça 40) , tendo obtido ciência no dia 22/10/2018, conforme atesta o AR constante da peça 47;
0.  Lindamir Souza de Lima (CPF XXX.917.159-XX) : 2274/2018 e 12884/2020 (peça 36, 140) , tendo obtido ciência no dia 14/4/2020, conforme atesta o AR constante da peça 149;
0.  Maira Luzia Fonseca (CPF XXX.195.298-XX) : 2275/2018 (peça 35) , bem como Edital 0419/2020, publicado no D.O.U em 14/4/2020 (peça 145) ;
0.  Nali Tatiane Moreira (CPF XXX.235.108-XX) : 2276/2018, 2958/2020 e 2959/2020 (peça 45, 112 e 113) , bem como Edital 0417/2020, publicado no D.O.U em 14/4/2020 (peça 146) ;
0.  Paulo Rogério Rufino de Souza (CPF XXX.500.318-XX) : 2277/2018 (peça 42) , tendo obtido ciência no dia 22/10/2018, conforme atesta o AR constante da peça 54;
0.  Thais Daniela Moreira (CPF XXX.076.048-XX) : 2278/2018 e 12888/2020 (peça 41 e 143) , bem como Edital 0697/2020, publicado no D.O.U em 1/6/2020 (peça 173) .
18	No dia 5/12/2018, foi juntada procuração outorgando à Sra. Cristina Pedrozo Rosante, OAB/SP 323.168 (peça 92) , poderes para representar o Sr. Adalgiso Pessoa de Abreu. 
19	Em virtude do falecimento, no dia 17/6/2016, do Sr. Valdir Paulo dos Santos Soares (CPF XXX.047.908-XX) , foi realizada diligência ao 1º Cartório de Notas e de Protesto de São Carlos - SP (CNPJ 07.394.441/0001-64) , para informar sobre possível sucessão, em especial sobre nome e endereço de inventariante porventura nomeado e, caso já tenha havido a partilha, nome e endereço dos herdeiros, bem como o valor do patrimônio transferido do de cujus para cada um deles.
20	No dia 28/12/2018 o 1º Cartório de Notas e de Protesto de São Carlos - SP encaminhou resposta à diligência informando não constar nenhuma Escritura Pública de Inventário e Partilha em nome de Valdir Paulo Dos Santos Soares.
21	No dia 4/1/2019, o Sr. Adalgiso Pessoa de Abreu, sem adentrar ao mérito das questões suscitadas, solicitou o parcelamento de seu débito em 120 parcelas.
22	No dia 20/2/2019, foi realizada instrução preliminar propondo autorizar o recolhimento parcelado do débito relacionado ao Sr. Adalgiso Pessoa de Abreu, em 36 (trinta e seis) parcelas mensais e o sobrestamento do julgamento do presente processo até o pagamento da última parcela, proposta que obteve parecer favorável da Subunidade (peça 97) e da Unidade (peça 98) . 
23	Em seu parecer, o MPTCU entendeu que seria medida mais adequada ao caso concreto sobrestar apenas o julgamento das contas relativas ao benefício previdenciário que fundamentou a citação solidária do Sr. Adalgiso Pessoa de Abreu, Viviane Cristina Pereira Alves e Tatiele Pestana Catarino (Benefício n. 21/140.560.648-4, Peça nº 8, fls. 1 a 13) , e caso ele não vier a recolher o débito no prazo concedido e eventualmente as contas vinculadas aos demais benefícios já tenham sido julgadas, o Tribunal realizaria julgamento complementar manifestando-se especificamente sobre o benefício citado (peça 100) .
24	Dessa forma, os Ministros do Tribunal de Contas da União, reunidos em Sessão de 2ª Câmara, acordaram, por unanimidade, em se promover a autuação de processo apartado, por cópia do presente feito, e o sobrestamento do aludido processo apartado, nos termos do art. 143, V, e 157 do RITCU, além do sobrestamento do subsequente julgamento das contas em face da citação solidária de Adalgiso Pessoa de Abreu, Viviane Cristina Pereira Alves e Tatiele Pestana Catarino (Benefício n. 21/140.560.648-4, Peça nº 8, fls. 1 a 13) , até o recolhimento parcelado das importâncias devidas; sem prejuízo de, eventualmente, promover o célere prosseguimento do presente feito para realizar o subjacente julgamento da contas, com a eventual condenação, dos demais responsáveis no âmbito do presente processo (Acórdão 9533/2019-TCU-Segunda Câmara, Relator Ministro ANDRÉ LUÍS DE CARVALHO) .
25	Em decorrência do supracitado acórdão, foi autuado e sobrestado o TC-Processo 033.621/2020-9.
26	Tendo em vista que Sra. Ana Paula Justo da Silva (CPF XXX.015.368-XX) não havia tomado ciência do ofício citatório e não havia sido elaborado edital em seu nome, bem como não tinha sido realizada a citação do espólio do Sr. Valdir Paulo dos Santos Soares (CPF XXX.047.908-XX) , foi realizada nova Instrução (peça 190) com proposta de citação, por meio de edital, da Sra. Ana Paula Justo da Silva e citação do espólio do Sr. Valdir Paulo dos Santos Soares, endereçada à Sra. Margarida Rosa Dos Santos Violante (CPF XXX.190.118-XX) , recebedora da pensão por morte do Sr. Valdir Paulo dos Santos Soares, proposta com a qual anuiu a Subunidade (peça 191) e a Unidade (peça 192) .
27	Os responsáveis foram citados conforme tabela abaixo:
	Natureza
	Comunicação 
	Data de expedição
	Peça
	Destinatário
	Origem do endereço
	Data da ciência ou motivo da devolução
	Peça da ciência
	Peça da Resposta

	Citação
	Edital 1831/2020-Secomp-4
	18/11/2020
	195
	Ana Paula Justo da Silva
	TSE
	19/11/2020
	197
	Não houve

	Citação
	Ofício 53829/2020-Secomp-4
	20/11/2020
	196
	Margarida Rosa dos Santos Violante
	Receita Federal
	23/11/2020
	198
	199, 200, 201

28	No dia 8/12/2020, foi juntada procuração outorgando ao Sr. Maurício Saab, OAB/SP 205.637, poderes para representar a Sra. Margarida Rosa dos Santos Violante (peça 202) , bem como as alegações de defesa em nome do Sr. Valdir Paulo dos Santos Soares (peça 199-201) .
29	Apesar de a Sra. Ana Paula Justo da Silva (CPF XXX.015.368-XX) ter sido devidamente citada, não atendeu à citação e não se manifestou quanto às irregularidades verificadas.
	EXAME TÉCNICO
30	A Comissão de Processo Administrativo Disciplinar (PAD) apurou as seguintes irregularidades nos processos de concessão de benefícios previdenciários pensão por morte (peça 2, p. 10-94) :
31	Processo 37298.000289/200844 - NB-21/137.395.662, de VIVIANE CRISTINA PEREIRA ALVES:
31.1	Benefício de pensão por morte requerido pela então técnica previdenciária Viviane Cristina Pereira Alves, para si mesma, na Agência de Previdência Social (APS) de São Carlos/SP, em 18/10/2005, qualificada como dependente do segurado Ricardo Aparecido, cujo óbito fora registrado em 10/10/2005. Verificou-se que o Número de Identificação do Trabalhador (NIT) do segurado foi criado em 3/1/2006, e que o CPF constante desse NIT pertencia na realidade a uma outra pessoa, de nome Ricardo de Oliveira Carvalho.
31.2	Para conseguir o benefício, Viviane teria obtido, indevidamente, senha de sua chefe, Maria Teresa Fiorindo e inserido as seguintes informações no benefício: habilitação; protocolo; informações de tempo de serviço não constantes do Cadastro Nacional de Informações Sociais (CNIS) , portanto, sem a devida comprovação; Inserção de contribuições na condição de Contribuinte Individual no período de 7/1994 a 9/2005 em valores sempre no teto de contribuição, também inexistentes no CNIS; atribuição da Data da Regularização dos Documentos DRD; despacho concessório; formatação da concessão; e atualização do padrão do imposto de renda - IR.
31.3	Após concedido o benefício irregular, foram realizados pagamentos até 7/8/2007, o que totalizou R$ 55.173,61em valores históricos (peça 10, p. 101-121) . 
	Data
	Valor histórico (R$) 

	25/01/2006
	3.940,51

	25/01/2006
	2.317,95

	25/01/2006
	579,48

	07/02/2006
	2.317,95

	09/03/2006
	2.317,95

	07/04/2006
	2.317,95

	08/05/2006
	2.415,99

	07/06/2006
	2.415,25

	07/07/2006
	2.415,25

	07/08/2006
	2.415,25

	08/09/2006
	2.415,25

	08/09/2006
	1.207,62

	06/10/2006
	2.415,48

	06/10/2006
	0,23

	08/11/2006
	2.415,48

	07/12/2006
	2.415,48

	07/12/2006
	1.207,86

	08/01/2007
	2.415,48

	07/02/2007
	2.415,48

	07/03/2007
	2.415,48

	09/04/2007
	2.415,48

	08/05/2007
	2.495,19

	08/06/2007
	2.495,19

	09/07/2007
	2.495,19

	07/08/2007
	2.495,19

	Total
	55.173,61

32	Processo 37298.000290/2008-79 - NB-21/141.828.754-4, de STEFANI DE ABREU SAMPAIO NASCIMENTO:
32.1	Benefício de pensão por morte tendo como beneficiária Stefani de Abreu, qualificada como dependente do segurado Sérgio Rodrigo Perrone, cujo CPF não constava do sistema e cujo óbito fora registrado em 1/13/2007. O NIT do segurado instituidor foi criado em 31/5/2007 e não há registro de óbito no SISOBI.
32.2	Viviane Cristina Alves realizou a habilitação do benefício em 31/5/2007; inseriu tempo de serviço na condição de contribuinte individual no período de 2/2005 a 2/2007, não constante do Cadastro Nacional de Informações Sociais (CNIS) , portanto, sem a devida comprovação; regularizou em 31/5/2007 a documentação; concedeu e formatou o benefício em 31/5/2007. Neste benefício foram feitos ainda três empréstimos bancários com desconto consignado no valor de R$13.930,00.
32.3	Após concedido o benefício irregular, foram realizados pagamentos até 6/8/2007, o que totalizou R$ 5.558,64, em valores históricos (peça 10, p. 33-40) 
	Data
	Valor histórico (R$) 

	19/06/2007
	91,56

	05/07/2007
	2.747,04

	06/08/2007
	2.747,04

	Total
	5.585,64

33	Processo 37298.000291/2008-13 - NB-21/141.828.753-6, de ANA PAULA JUSTO DA SILVA:
33.1	Benefício de pensão por morte requerido por Ana Paula Justo da Silva na APS de São Carlos/SP em 31/5/2007, com data de início do benefício em 2/2/2007, qualificada como dependente do segurado Emerson Aparecido Caldeira. O NIT do segurado instituidor foi criado em 31/5/2007, sem constar o número do CPF. Verifica-se também que não existe tal nome na base da Receita Federal, bem como não existe certidão de óbito.
33.2	Viviane Cristina Alves inseriu as seguintes informações: habilitação, protocolo, informações de tempo de serviço, informações de valores, atribuição da data de regularização da documentação (DRD) , despacho concessório e formatação da concessão. Foi verificado que as contribuições como contribuinte individual, no período de 1/2006 a 1/2007, não constam do Cadastro Nacional de Informações Sociais (CNIS) , portanto, sem a devida comprovação.
33.3	Consta também que foi efetuado um empréstimo bancário com desconto consignado no valor de R$ 14.393,99.
33.4	Após concedido o benefício irregular, foram realizados pagamentos até 3/8/2007, o que totalizou R$ 5.746,01, em valores históricos (peça 8, p.14-21) .
	Data
	Valor original (R$) 

	22/06/2007
	94,19

	04/07/2007
	2.825,91

	03/08/2007
	2.825,91

	Total
	5.746,01

34	Processo 37298.000292/2008-68 NB-21/141.359.370-1, de SAMUEL BENEDITO ANTUNES DE OLIVEIRA:
34.1	Benefício de pensão por morte requerido por Samuel Benedito na APS de São Carlos/SP em 5/2/2007, com data de início do benefício em 9/1/2007, qualificado como dependente da segurada Scheila Donizette Theodoro. O NIT da segurada instituidora foi criado em 17/4/2007 e não há certidão de óbito registrada nos sistemas corporativos. No sítio da Receita Federal, apurou-se que o CPF constante desse NIT pertence na realidade a uma outra pessoa, de nome Sebastiana da Silva.
34.2	Viviane Cristina Alves inseriu as seguintes informações: habilitação, protocolo, informações de tempo de serviço, informações de valores, atribuição da DRD, despacho concessório e formatação da concessão. Foi verificado que as contribuições como contribuinte individual, no período de 6/2002 a 12/2006, não constam do Cadastro Nacional de Informações Sociais (CNIS) , portanto, sem a devida comprovação 
34.3	Consta também que foi efetuado um empréstimo bancário com desconto consignado no valor de R$ 1.000,00.
34.4	Após concedido o benefício irregular, foram realizados pagamentos até 6/8/2007, o que totalizou R$ 16.759,93, em valores históricos (peça 10, p. 24-32) .
	Data
	Valor histórico (R$) 

	08/05/2007
	6.749,01

	08/05/2007
	2.502,73

	06/06/2007
	2.502,73

	05/07/2007
	2.502,73

	06/08/2007
	2.502,73

	Total
	16.759,93

35	Processo 37298.000293/2008-11 - NB-21/141.828.564-9, DE LUCILENE SOARES DA COSTA:
35.1	Benefício de pensão por morte requerido por Lucilene Soares na APS de São Carlos/SP em 9/2/2007, com data de início do benefício em 15/1/2007, qualificado como dependente do segurado José Antônio de Almeida. O NIT do segurado instituidor foi criado em 9/5/2007 e não há certidão de óbito. No sítio da Receita Federal, apurou-se que o CPF constante desse NIT pertence na realidade a uma outra pessoa, de nome Antônio.
35.2	Viviane Cristina Alves inseriu as seguintes informações: habilitação, protocolo, informações de tempo de serviço, informações de valores, atribuição da DRD, despacho concessório e formatação da concessão. Foi verificado que as contribuições como contribuinte individual, no período de 8/2005 a 12/2006, não constam do CNIS, portanto, sem comprovação
35.3	Consta também que foi efetuado um empréstimo bancário com desconto consignado no valor de R$ 14.393,99.
35.4	Após concedido o benefício irregular, foram realizados pagamentos até 78/2007, o que totalizou R$18.253,08, em valores históricos (peça 9, p.47-55) .
	Data
	Valor histórico (R$) 

	29/05/2007
	9.827,73

	08/06/2007
	2.808,45

	06/07/2007
	2.808,45

	07/08/2007
	2.808,45

	Total
	18.253,08

36	Processo 37298.000294/2008-57 NB-21/141.828.524-0, de JOSIMAR DE SALES:
36.1	Benefício de pensão por morte requerido por Josimar de Sales na APS de São Carlos/SP em 12/2/2007, com data de início do benefício em 16/1/2007, qualificado como dependente da segurada Glaucia Fernanda Carvalho. O NIT da segurada instituidora foi criado em 4/5/2007 e não há certidão de óbito. No sítio da Receita Federal, apurou-se que o CPF constante desse NIT pertence uma outra pessoa, de nome Maria.
36.2	Viviane Cristina Alves inseriu as seguintes informações: habilitação, protocolo, informações de tempo de serviço, informações de valores, atribuição da DRD, despacho concessório e formatação da concessão. Foi verificado que as contribuições como contribuinte individual, no período de 5/2003 a 12/2006, valores no teto de contribuição, não constam do CNIS.
36.3	Consta também que foi efetuado um empréstimo bancário com desconto consignado no valor de R$ 16.299,46.
36.4	Após concedido o benefício irregular, foram realizados pagamentos até 3/8/2007, o que totalizou R$ 17.109,79, em valores históricos (peça 8, p.95-97, peça 9, p. 3-8) .
	Data
	Valor histórico (R$) 

	22/05/2007
	6.526,07

	22/05/2007
	2.645,93

	04/06/2007
	2.645,93

	03/07/2007
	2.645,93

	03/08/2007
	2.645,93

	Total
	17.109,79

37	Processo 37298.000295/2008-00 - NB-21/141.359.166-0, de FERNANDO PIETRO BOM
37.1	Benefício de pensão por morte requerido por Fernando Pietro Bom na APS de São Carlos/SP em 15/2/2007, com data de início do benefício em 21/12/2006, qualificado como dependente da segurada Cristine Eduarda Ferreira Mascara. O NIT da segurada instituidora foi criado em 22/3/2007 sem constar o CPF. Verificou-se também que não há certidão de óbito.
37.2	Viviane Cristina Alves inseriu as seguintes informações: habilitação, protocolo, informações de tempo de serviço, informações de valores, atribuição da DRD, despacho concessório e formatação da concessão. Foi verificado que as contribuições como contribuinte individual, no período de 6/2000 a 11/2006, valores no teto de contribuição, não constam do CNIS.
37.3	Consta também que foram realizados empréstimos bancários com desconto consignado no valor de R$ 14.105,60.
37.4	Após concedido o benefício irregular, foram realizados pagamentos até 2/8/2007, o que totalizou R$ 13.407,07, em valores históricos (peça 8, p.75-85) .
	Data
	Valor histórico (R$) 

	10/04/2007
	1.274,01

	10/04/2007
	2.388,78

	03/05/2007
	2.436,07

	04/06/2007
	2.436,07

	03/07/2007
	2.436,07

	02/08/2007
	2.436,07

	Total
	13.407,07

38	Processo 37298.000296/2008-46 NB-21/141.828.523-1, de FRANCISCO DA SILVA NERES:
38.1	Benefício de pensão por morte requerido por Francisco da Silva Neres na APS de São Carlos/SP em 2/3/2007, com data de início do benefício em 4/2/2007, qualificado como dependente da segurada Fernanda Cristina Marques. O NIT da segurada instituidora foi criado em 4/5/2007 e não há certidão de óbito. No sítio da Receita Federal, apurou-se que o CPF constante desse NIT pertence na realidade a uma outra pessoa, de nome Maria Wilhemina Venhorst.
38.2	Viviane Cristina Alves inseriu as seguintes informações: habilitação, protocolo, informações de tempo de serviço, informações de valores, atribuição da DRD, despacho concessório e formatação da concessão. Foi verificado que as contribuições como contribuinte individual, no período de 6/2001 a 1/2007, valores no teto de contribuição, não constam do CNIS.
38.3	Consta também que foram realizados empréstimos bancários com desconto consignado no valor de R$ 15.576,01.
38.4	Após concedido o benefício irregular, foram realizados pagamentos até 2/8/2007, o que totalizou R$ 12.314,50, em valores históricos (peça 8, p.86-94) .
	Data
	Valor histórico (R$) 

	22/05/2007
	4.750,00

	22/05/2007
	2.521,50

	04/06/2007
	2.521,50

	02/08/2007
	2.521,50

	Total
	12.314,50

39	Processo 37298.000297/2008-91 NB-21/141.359.077-0, de RICARDO APARECIDO SALATINO:
39.1	Benefício de pensão por morte requerido por Ricardo Aparecido Salatino na APS de São Carlos/SP em 15/1/2007, com data de início do benefício em 17/12/2006, qualificado como dependente da segurada Fabiana Cristina de Oliveira Mattos. O NIT da segurada instituidora foi criado em 9/3/2007 e não há certidão de óbito. No sítio da Receita Federal, apurou-se que o CPF constante desse NIT pertence na realidade a uma outra pessoa, de nome José de Fátimo Alves Maia.
39.2	Viviane Cristina Alves inseriu as seguintes informações: habilitação, protocolo, informações de tempo de serviço, informações de valores, atribuição da DRD, despacho concessório e formatação da concessão. Foi verificado que as contribuições como contribuinte individual, no período de 6/1999 a 11/2006, valores no teto de contribuição, não constam do CNIS.
39.3	Consta também que foram realizados empréstimos bancários com desconto consignado no valor de R$ 15.576,01.
39.4	Após concedido o benefício irregular, foram realizados pagamentos até 7/8/2007, o que totalizou R$ 18.367,79, em valores históricos (peça 10, p.13-23) .
	Data
	Valor histórico (R$) 

	27/03/2007
	5.938,67

	27/03/2007
	200,63

	09/04/2007
	2.407,57

	08/05/2007
	2.455,23

	08/06/2007
	2.455,23

	06/07/2007
	2.455,23

	07/08/2007
	2.455,23

	Total
	18.367,79

40	Processo 37298.000299/2008-80 NB-21/140.560.580-1, de SUZANA CARDOSO VAZ:
40.1	Benefício de pensão por morte requerido por Suzana Cardoso Vaz na APS de São Carlos/SP em 17/11/2006, com data de início do benefício em 20/10/2006, qualificado como dependente do segurado Renato de Souza Guimarães. O NIT do segurado instituidor foi criado em 7/12/2006 e não há certidão de óbito. No sítio da Receita Federal, apurou-se que o CPF constante desse NIT pertence na realidade a uma outra pessoa, de nome Antônio.
40.2	Viviane Cristina Alves inseriu as seguintes informações: habilitação, protocolo, informações de tempo de serviço, informações de valores, atribuição da DRD, despacho concessório e formatação da concessão. Foi verificado que as contribuições como contribuinte individual, no período de 8/1999 a 9/2006, valores no teto de contribuição, não constam do CNIS.
40.3	Consta também que foram realizados empréstimos bancários com desconto consignado no valor de R$ 14.095,00.
40.4	Após concedido o benefício irregular, foram realizados pagamentos até 6/8/2007, o que totalizou R$ 19.677,16, em valores históricos (peça 10, p.41-54) .
	Data
	Valor histórico (R$) 

	26/12/2006
	314,93

	26/12/2006
	196,83

	05/01/2007
	2.362,02

	08/02/2007
	2.362,02

	06/03/2007
	2.362,02

	09/04/2007
	2.362,02

	09/05/2007
	2.429,33

	06/06/2007
	2.429,33

	06/07/2007
	2.429,33

	06/08/2007
	2.429,33

	Total
	19.677,16

41	Processo 37298.000300/2008-76 NB-21/139.952.779-4, de CAROLINA PEREIRA DA SILVA:
41.1	Benefício de pensão por morte requerido por Carolina Pereira da Silva na APS de São Carlos/SP em 10/10/2006, com data de início do benefício em 20/9/2006, qualificado como dependente do segurado Elton Luis Rodrigues. O NIT do segurado instituidor foi criado em 25/10/2006 e não há certidão de óbito. No sítio da Receita Federal, apurou-se que o CPF constante desse NIT pertence na realidade a uma outra pessoa, de nome Antônio.
41.2	Viviane Cristina Alves, utilizando-se indevidamente da senha de Maria Teresa Fiorindo, inseriu as seguintes informações: habilitação, protocolo, informações de tempo de serviço, informações de valores, atribuição da DRD, despacho concessório e formatação da concessão. Foi verificado que as contribuições como contribuinte individual, no período de 9/1999 a 8/2006, valores no teto de contribuição, não constam do CNIS.
41.3	Consta também que foram realizados empréstimos bancários com desconto consignado no valor de R$ 14.095,00.
41.4	Após concedido o benefício irregular, foram realizados pagamentos até 708/2007, o que totalizou R$ 24.934,96, em valores históricos (peça 8, p.22-36) .
	Data
	Valor original (R$) 

	14/11/2006
	851,48

	14/11/2006
	2.322,24

	07/12/2006
	2.322,24

	07/12/2006
	580,56

	08/01/2007
	2.322,24

	07/02/2007
	2.322,24

	08/03/2007
	2.322,24

	09/04/2007
	2.322,24

	08/05/2007
	2.392,37

	08/06/2007
	2.392,37

	06/07/2007
	2.392,37

	07/08/2007
	2.392,37

	Total
	24.934,96

42	Processo 37298.000301/2008-11 - NB-21/140.208.331-6, de VIVIANE CRISTINA PEREIRA ALVES
42.1	Outro benefício de pensão por morte requerido novamente pela própria Viviane para si mesma, dessa vez na APS de Bebedouro/SP em 28/11/2005, com data de início do benefício em 17/11/2005, qualificada como dependente do segurado Ricardo Aparecido. O NIT do segurado instituidor foi criado em 14/2/2006 e não há certidão de óbito. No sítio da Receita Federal, apurou-se que o CPF constante desse NIT pertence na realidade a uma outra pessoa, de nome José Aparecido de Brito.
42.2	Viviane Cristina Alves, utilizando-se indevidamente da senha de Francisco Aparecido Martins, inseriu as seguintes informações: habilitação, protocolo, informações de tempo de serviço, informações de valores, atribuição da DRD, despacho concessório e formatação da concessão e a alteração do padrão do Imposto de Renda - IR para isento em 23/2/2006. Foi verificado que as contribuições como contribuinte individual, no período de 7/1994 a 10/2005, valores no teto de contribuição, não constam do CNIS, portanto, sem a devida comprovação. 
42.3	Após concedido o benefício irregular, foram realizados pagamentos até 7/8/2007, o que totalizou R$ 51.486,13, em valores históricos (peça 10, p. 122-141) .
	Data
	Valor histórico (R$) 

	07/03/2006
	5.695,04

	07/03/2006
	192,40

	07/03/2006
	2.308,80

	11/04/2006
	2.308,80

	09/05/2006
	2.393,07

	07/06/2006
	2.391,84

	07/07/2006
	2.391,84

	07/08/2006
	2.391,84

	11/09/2006
	2.391,84

	11/09/2006
	1.195,92

	06/10/2006
	2.392,06

	06/10/2006
	0,22

	08/11/2006
	2.392,06

	07/12/2006
	2.392,06

	07/12/2006
	1.196,14

	08/01/2007
	2.392,06

	07/02/2007
	2.392,06

	16/03/2007
	2.392,06

	11/04/2007
	2.392,06

	10/05/2007
	2.470,99

	08/06/2007
	2.470,99

	09/07/2007
	2.470,99

	07/08/2007
	2.470,99

	Total
	51.486,13

43	Processo 37298.000302/2008-65 - NB-21/140.208.404-5, de DIEGO RUFINO DE SOUZA:
43.1	Benefício de pensão por morte requerido por Diego Rodrigo na APS de Bebedouro/SP em 28/10/2005, com data de início do benefício em 19/10/2005, qualificado como dependente da segurada Daniela Oliveira Souza. O NIT do segurado instituidor foi criado em 14/2/2006 e não há certidão de óbito. No sítio da Receita Federal, apurou-se que o CPF constante desse NIT pertence na realidade a uma outra pessoa, de nome Maria Adelaide Ribeiro.
43.2	Viviane Cristina Alves, utilizando-se indevidamente da senha de Francisco Aparecido Martins, inseriu as seguintes informações: habilitação, protocolo, informações de tempo de serviço, informações de valores, atribuição da DRD, despacho concessório, formatação da concessão e alteração do padrão IR. Foi verificado que as contribuições como contribuinte individual, no período de 6/2000 a 9/2005, valores no teto de contribuição, não constam do CNIS, portanto, sem a devida comprovação.
43.3	Após concedido o benefício irregular, foram realizados pagamentos até 6/9/2007, o que totalizou R$ 56.150,22, em valores históricos (peça 10, p.122-141) .
	Data
	Valor original (R$) 

	07/03/2006
	7.626,03

	07/03/2006
	373,82

	07/03/2006
	2.242,95

	06/04/2006
	2.242,95

	05/05/2006
	2.337,82

	06/06/2006
	2.337,10

	06/07/2006
	2.337,10

	04/08/2006
	2.337,10

	06/09/2006
	2.337,10

	06/09/2006
	1.168,55

	05/10/2006
	2.337,32

	05/10/2006
	0,22

	07/11/2006
	2.337,32

	06/12/2006
	2.337,32

	06/12/2006
	1.168,77

	05/01/2007
	2.337,32

	06/02/2007
	2.337,32

	06/03/2007
	2.337,32

	05/04/2007
	2.337,32

	07/05/2007
	2.414,45

	06/06/2007
	2.414,45

	05/07/2007
	2.414,45

	06/08/2007
	2.414,45

	06/09/2007
	2.414,45

	06/09/2007
	1.207,22

	Total
	56.150,22

44	Processo 37298.000303/2008-18 - NB-21/137.395.772-4, de NALI TATIANE MOREIRA:
44.1	Benefício de pensão por morte requerido por Nali Tatiane na APS de São Carlos/SP em 18/11/2005, com data de início do benefício em 10/11/2005, qualificada como dependente do segurado Antônio da Silva. O NIT do segurado instituidor foi criado em 20/1/2006 e não há certidão de óbito. 
44.2	Viviane Cristina Alves, utilizando-se indevidamente da senha de Maria Teresa Fiorindo, inseriu as seguintes informações: habilitação, protocolo, informações de tempo de serviço, informações de valores, atribuição da DRD, despacho concessório e formatação da concessão. Foi verificado que as contribuições como contribuinte individual, no período de 7/1994 a 10/2005, valores no teto de contribuição, não constam do CNIS, portanto, sem a devida comprovação.
44.3	Após concedido o benefício irregular, foram realizados pagamentos até 7/8/2007, o que totalizou R$ 53.133,58, em valores históricos (peça 9, p.109-132) .
	Data
	Valor histórico (R$) 

	14/02/2006
	3.993,82

	14/02/2006
	391,55

	14/02/2006
	2.349,31

	08/03/2006
	2.349,31

	07/04/2006
	2.349,31

	08/05/2006
	2.435,05

	07/06/2006
	2.433,81

	07/07/2006
	2.433,81

	08/08/2006
	2.433,81

	08/09/2006
	2.433,81

	08/09/2006
	1.216,90

	06/10/2006
	2.434,04

	06/10/2006
	0,23

	08/11/2006
	2.434,04

	07/12/2006
	2.434,04

	07/12/2006
	1.217,14

	08/01/2007
	2.434,04

	07/02/2007
	2.434,04

	07/03/2007
	2.434,04

	09/04/2007
	2.434,04

	08/05/2007
	2.514,36

	08/06/2007
	2.514,36

	06/07/2007
	2.514,36

	07/08/2007
	2.514,36

	Total
	53.133,58

45	Processo 37298.000304/2008-54 - NB-21/140.560.648-4 - ADALGISO PESSOA DE ABREU:
45.1	Benefício de pensão por morte requerido por Adalgiso na APS de São Carlos/SP em 17/11/2006, com data de início do benefício em 19/10/2006, qualificado como dependente da segurada Patrícia Medeiros da Silva. O NIT da segurada instituidora foi criado em 19/12/2006 e não há certidão de óbito. No sítio da Receita Federal, apurou-se que o CPF constante desse NIT pertence na realidade a uma outra pessoa, de nome Maria Maia.
45.2	Viviane Cristina Alves inseriu as seguintes informações: habilitação, protocolo, informações de tempo de serviço, informações de valores, atribuição da DRD, despacho concessório e formatação da concessão. Foi verificado que as contribuições como contribuinte individual, no período de 9/1999 a 8/2006, valores no teto de contribuição, não constam do CNIS, portanto, sem a devida comprovação.
45.3	Após concedido o benefício irregular, foram realizados pagamentos até 3/8/2007, o que totalizou R$ 22.246,91, em valores históricos (peça 8, p.1-13) .
	Data
	Valor histórico (R$) 

	04/01/2007
	3.273,67

	04/01/2007
	2.338,34

	04/02/2007
	2.338,34

	04/03/2007
	2.338,34

	04/04/2007
	2.338,30

	04/05/2007
	2.404,98

	04/06/2007
	2.404,98

	04/07/2007
	2.404,98

	03/08/2007
	2.404,98

	Total
	22.246,91

46	Processo 37298.000305/2008-07 - NB-21/141.828.752-8, de LUIS ANTONIO DONIZETE DA SILVA:
46.1	Benefício de pensão por morte requerido por Luis Antonio na APS de São Carlos/SP em 13/04/2007, com data de início do benefício em 9/3/2007, qualificado como dependente da segurada Ana Clara de Almeida Perrone. O NIT da segurada instituidora foi criado em 31/5/2007 sem constar o número do CPF nem certidão de óbito. 
46.2	Viviane Cristina Alves inseriu as seguintes informações: habilitação, protocolo, informações de tempo de serviço, informações de valores, atribuição da DRD, despacho concessório e formatação da concessão. Foi verificado que as contribuições como contribuinte individual, no período de 6/2004 a02/2007, valores no teto de contribuição, não constam do CNIS, portanto, sem a devida comprovação.
46.3	Consta também que foram realizados empréstimos bancários com desconto consignado no valor de R$ 13.680,02.
46.4	Após concedido o benefício irregular, foram realizados pagamentos até 2/8/2007, o que totalizou R$ 9.548,96, em valores históricos (peça 9, p.56-64) .
	Data
	Valor histórico (R$) 

	19/06/2007
	1.591,.49

	19/06/2007
	2.652,49

	03/07/2007
	2.652,49

	02/08/2007
	2.652,49

	Total
	9.548,96

47	Processo 37298.000306/2008-43 - NB-21/141.828.562-2, de RAFAEL SOARES DA COSTA:
47.1	Benefício de pensão por morte requerido por Rafael Soares na APS de São Carlos/SP em 9/3/2007, com data de início do benefício em 12/2/2007, qualificado como dependente do segurado Evaldo Ribeiro Lima. O NIT do segurado instituidor foi criado em 9/5/2007 e não há certidão de óbito. No sítio da Receita Federal, apurou-se que o CPF constante desse NIT pertence na realidade a uma outra pessoa, de nome Nilson Xavier.
47.2	Viviane Cristina Alves inseriu as seguintes informações: habilitação, protocolo, informações de tempo de serviço, informações de valores, atribuição da DRD, despacho concessório e formatação da concessão. Foi verificado que as contribuições como contribuinte individual, no período de 9/2003 a 1/2007, valores no teto de contribuição, não constam do CNIS, portanto, sem a devida comprovação.
47.3	Após concedido o benefício irregular, foram realizados pagamentos até 7/8/2007, o que totalizou R$ 13.814,86, em valores históricos (peça 9, p.56-64) .
	Data
	Valor original (R$) 

	29/05/2007
	6.439,60

	08/06/2007
	2.458,42

	09/07/2007
	2.458,42

	07/08/2007
	2.458,42

	Total
	13.814,86

48	Processo 37298.000307/2008-98 NB-21/139.952.650-0, de SEBASTIANA RITA CATARINO:
48.1	Benefício de pensão por morte requerido por Sebastiana Rita na APS de São Carlos/SP em 5/9/2006, com data de início do benefício em 21/7/2006, qualificada como dependente do segurado Daniel Rossi de Almeida. O NIT do segurado instituidor foi criado em 9/10/2006 e não há certidão de óbito. No sítio da Receita Federal, apurou-se que o CPF constante desse NIT pertence na realidade a uma outra pessoa, de nome Sebastião Benedita da Silva.
48.2	Viviane Cristina Alves inseriu as seguintes informações: habilitação, protocolo, informações de tempo de serviço, informações de valores, atribuição da DRD, despacho concessório e formatação da concessão. Foi verificado que as contribuições como contribuinte individual, no período de 9/2003 a 1/2007, valores no teto de contribuição, não constam do CNIS, portanto, sem a devida comprovação. Ainda se valendo indevidamente da senha de Maria Teresa Fiorindo alterou o padrão IR.
48.3	Os valores pagos indevidamente à Sebastiana foram consignados em seu benefício regular (peça 7, p. 96-100) e por essa razão não será citada.
49	Processo 37298.000308/2008-32 NB-21/139.609.470-6, de EDUARDO CAVALCANTE DELFINO:
49.1	Benefício de pensão por morte requerido por Eduardo Cavalcante na APS de São Carlos/SP em 18/8/2006, com data de início do benefício em 18/8/2006, qualificado como dependente da segurada Ana Paula Almeida de Novaes. O NIT da segurada instituidora foi criado em 3/9/2007 e não há certidão de óbito. No sítio da Receita Federal, apurou-se que o CPF constante desse NIT pertence na realidade a uma outra pessoa, de nome Maria.
49.2	Viviane Cristina Alves inseriu as seguintes informações: habilitação, protocolo, informações de tempo de serviço, informações de valores, atribuição da DRD, despacho concessório e formatação da concessão. Foi verificado que as contribuições como contribuinte individual, no período de 9/2002 a 7/2006, valores no teto de contribuição, não constam do CNIS, portanto, sem a devida comprovação.
49.3	Após concedido o benefício irregular, foram realizados pagamentos até 6/8/2007, o que totalizou R$ 28.714,16, em valores históricos (peça 8, p.37-51) .
	Data
	Valor original (R$) 

	03/10/2006
	1.192,78

	05/10/2006
	2.385,56

	07/11/2006
	2.385,56

	06/12/2006
	2.385,56

	06/12/2006
	993,98

	05/01/2007
	2.385,56

	06/02/2007
	2.385,56

	06/03/2007
	2.385,56

	05/04/2007
	2.385,56

	07/05/2007
	2.457,12

	06/06/2007
	2.457,12

	05/07/2007
	2.457,12

	06/08/2007
	2.457,12

	Total
	28.714,16

50	Processo 37298.000309/2008-87 - NB-21/139.609.489-7, de KARINA IZABEL DE OLIVEIRA:
50.1	Benefício de pensão por morte requerido por Karina Izabel na APS de São Carlos/SP em 4/7/2006, com data de início do benefício em 29/6/2006, qualificado como dependente do segurado Luciano Antonio Bertolo Reis. O NIT do segurado instituidor foi criado em 15/9/2006 e não há certidão de óbito. No sítio da Receita Federal, apurou-se que o CPF constante desse NIT pertence na realidade a uma outra pessoa, de nome José Machado.
50.2	Viviane Cristina Alves inseriu as seguintes informações: habilitação, protocolo, informações de tempo de serviço, informações de valores, atribuição da DRD, despacho concessório e formatação da concessão. Utilizou-se também indevidamente da senha de Maria Teresa Fiorino para alterar o padrão IR. Foi verificado que as contribuições como contribuinte individual, no período de 9/1999 a 5/2006, valores no teto de contribuição, não constam do CNIS, portanto, sem a devida comprovação.
50.3	Consta também que foram realizados empréstimos bancários com desconto consignado no valor de R$ 14.500,00
50.4	Após concedido o benefício irregular, foram realizados pagamentos até 2/8/2007, o que totalizou R$ 32.106,35, em valores históricos (peça 9, p.9-24) .
	Data
	Valor histórico (R$) 

	05/10/2006
	4.847,44

	05/10/2006
	2.345,54

	03/11/2006
	2.345,54

	04/12/2006
	2.345,54

	04/12/2006
	1.172,77

	03/01/2007
	2.345,54

	02/02/2007
	2.345,54

	02/03/2007
	2.345,54

	03/04/2007
	2.345,54

	03/05/2007
	2.416,84

	04/06/2007
	2.416,84

	03/07/2007
	2.416,84

	02/08/2007
	2.416,84

	Total
	32.106,35

51	Processo 37298.000310/2008-10 NB-21/139.609.264-9, de TATIELE PESTANA CATARINO
51.1	Benefício de pensão por morte requerido por Tatiele na APS de São Carlos/SP em 29/6/2006, com data de início do benefício em 21/6/2006, qualificado como dependente do segurado Leandro Aparecido Reis. O NIT do segurado instituidor foi criado em 16/8/2006 e não há certidão de óbito. No sítio da Receita Federal, apurou-se que o CPF constante desse NIT pertence na realidade a uma outra pessoa, de nome João Freitas.
51.2	Viviane Cristina Alves inseriu as seguintes informações: habilitação, protocolo, informações de tempo de serviço, informações de valores, atribuição da DRD, despacho concessório e formatação da concessão. Utilizou-se também indevidamente da senha de Maria Teresa Fiorino para alterar o padrão IR. Foi verificado que as contribuições como contribuinte individual, no período de 8/2000 a 5/2006, valores no teto de contribuição, não constam do CNIS, portanto, sem a devida comprovação.
51.3	Consta também que foram realizados empréstimos bancários com desconto consignado no valor de R$ 15.585,65.
51.4	Após concedido o benefício irregular, foram realizados pagamentos até 6/8/2007, o que totalizou R$ 29.399,95, em valores históricos (peça 10, p. 55-72) .
	Data
	Valor histórico (R$) 

	08/09/2006
	2.809,04

	08/09/2006
	2.106,78

	08/09/2006
	526,69

	05/10/2006
	2.106,78

	07/11/2006
	2.106,78

	06/12/2006
	2.106,78

	06/12/2006
	526,70

	05/01/2007
	2.106,78

	06/02/2007
	2.106,78

	06/03/2007
	2.106,78

	05/04/2007
	2.106,78

	07/05/2007
	2.170,82

	06/06/2007
	2.170,82

	05/07/2007
	2.170,82

	06/08/2007
	2.170,82

	Total
	29.399,95

52	Processo 37298.000311/2008-56 - NB-21/138.883.408-9, de MIRIAN CRISTINA PEREIRA ALVES
52.1	Benefício de pensão por morte requerido por Mirian na APS de São Carlos/SP em 29/3/2006, com data de início do benefício em 18/3/2006, qualificado como dependente do segurado José Fernando Alff. O NIT do segurado instituidor foi criado em 20/6/2006 e não há certidão de óbito. 
52.2	Viviane Cristina Alves inseriu as seguintes informações: habilitação, protocolo, informações de tempo de serviço, informações de valores, atribuição da DRD, despacho concessório e formatação da concessão. Utilizou-se também indevidamente da senha de Maria Teresa Fiorino para alterar o padrão IR. Foi verificado que as contribuições como contribuinte individual, no período de 6/1998 a 2/2006, valores no teto de contribuição, não constam do CNIS.
52.2	Após concedido o benefício irregular, foram realizados pagamentos até 6/8/2007, o que totalizou R$ 42.115,93, em valores históricos (peça 9, p.90-108) .
	Data
	Valor histórico (R$) 

	14/07/2006
	5.900,33

	14/07/2006
	2.433,32

	15/08/2006
	2.433,32

	08/09/2006
	2.433,32

	08/09/2006
	912,49

	26/10/2006
	2.433,55

	26/10/2006
	0,23

	07/11/2006
	2.433,55

	08/12/2006
	2.433,55

	08/12/2006
	912,67

	08/01/2007
	2.433,55

	12/02/2007
	2.433,55

	09/03/2007
	2.433,55

	10/04/2007
	2.433,55

	08/05/2007
	2.513,85

	15/06/2007
	2.513,85

	20/07/2007
	2.513,85

	07/08/2007
	2.513,85

	Total
	42.115,93

53	Processo 37298.000312/2008-09 - NB-21/138.883.051-2, de PAULO ROGERIO RUFINO DE SOUZA
53.1	Benefício de pensão por morte requerido por Paulo Rogério na APS de São Carlos/SP em 23/03/2006, com data de início do benefício em 17/03/2006, qualificado como dependente da segurada Fabiana Cristina de Abreu. O NIT do segurado instituidor foi criado em 26/04/2006 e não há certidão de óbito. No sítio da Receita Federal, apurou-se que o CPF constante desse NIT pertence na realidade a uma outra pessoa, de nome Tereza da Silva.
53.2	Viviane Cristina Alves inseriu as seguintes informações: habilitação, protocolo, informações de tempo de serviço, informações de valores, atribuição da DRD, despacho concessório e formatação da concessão. Foi verificado que as contribuições como contribuinte individual, no período de 10/1998 a 2/2006, valores no teto de contribuição, não constam do CNIS.
53.3	Consta também que foram realizados empréstimos bancários com desconto consignado no valor de R$ 28.202,50.
53.4	Após concedido o benefício irregular, foram realizados pagamentos até 7/8/2007, o que totalizou R$ 39.235,74, em valores históricos (peça 9, p.151-171) .
	Data
	Valor original (R$) 

	16/05/2006
	1.030,17

	16/05/2006
	2.251,82

	06/06/2006
	2.251,82

	06/07/2006
	2.251,82

	04/08/2006
	2.251,82

	06/09/2006
	2.251,82

	06/09/2006
	938,25

	05/10/2006
	2.252,03

	05/10/2006
	0,21

	07/11/2006
	2.252,03

	06/12/2006
	2.252,03

	06/12/2006
	938,44

	05/01/2007
	2.252,03

	06/02/2007
	2.252,03

	06/03/2007
	2.252,03

	05/04/2007
	2.252,03

	07/05/2007
	2.326,34

	06/06/2007
	2.326,34

	05/07/2007
	2.326,34

	06/08/2007
	2.326,34

	Total
	39.235,74

54	Processo 37298.000313/2008-47 - NB-21/137.395.722-8, de MAIRA LUZIA FONSECA:
54.1	Benefício de pensão por morte requerido por Maira Luzia na APS de São Carlos/SP em 5/12/2005, com data de início do benefício em 10/11/2006, qualificado como dependente do segurado Rogério da Silva Santos. O NIT do segurado instituidor foi criado em 11/1/2006 e não há certidão de óbito. No sítio da Receita Federal, apurou-se que o CPF constante desse NIT pertence na realidade a uma outra pessoa, de nome Rogério Francisco Kuhnen.
54.2	Viviane Cristina Alves inseriu as seguintes informações: habilitação, protocolo, informações de tempo de serviço, informações de valores, atribuição da DRD, despacho concessório e formatação da concessão. Foi verificado que as contribuições como contribuinte individual, no período de 7/1994 a 9/2005, valores no teto de contribuição, não constam do CNIS, portanto, sem a devida comprovação.
54.3	Consta também que foram realizados empréstimos bancários com desconto consignado no valor de R$ 23.253,16.
54.4	Após concedido o benefício irregular, foram realizados pagamentos até 3/08/2007, o que totalizou R$ 49.057,18, em valores históricos (peça 9, p.65-89) .
	Data
	Valor histórico (R$) 

	31/01/2006
	3.687,41

	31/01/2006
	361,51

	03/02/2006
	2.169,07

	03/03/2006
	2.169,07

	05/04/2006
	2.169,07

	04/05/2006
	2.248,24

	05/06/2006
	2.247,09

	06/07/2006
	2.247,09

	03/08/2006
	2.247,09

	05/09/2006
	2.247,09

	05/09/2006
	1.123,54

	04/10/2006
	2.247,30

	04/10/2006
	0,21

	06/11/2006
	2.247,30

	05/12/2006
	2.247,30

	05/12/2006
	1.123,76

	04/01/2007
	2.247,30

	06/02/2007
	2.247,30

	05/03/2007
	2.247,30

	04/04/2007
	2.247,30

	07/05/2007
	2.321,46

	05/06/2007
	2.321,46

	04/07/2007
	2.321,46

	03/08/2007
	2.321,46

	Total
	49.057,18

55	Processo 37298.000409/2010-28 - NB-21/140.208.403-7, de ELIANA APARECIDA JERONYMO LUCHESI DE SOUZA:
55.1	Benefício de pensão por morte requerido por Eliana Aparecida Jeronymo Luchesi de Souza na APS de Bebedouro/SP em 28/11/2005, com data de início do benefício em 17/11/2005, qualificada como dependente do segurado Pedro Antônio de Souza. O NIT do segurado instituidor foi criado em 17/2/2006. Não há Certidão de Óbito nos sistemas corporativos. No sítio da Receita Federal, apurou-se que o CPF constante desse NIT pertence na realidade a uma outra pessoa, de nome Pedro Antônio. 
55.2	Viviane Cristina Alves, utilizando-se indevidamente da senha de Francisco Aparecido Martins, inseriu as seguintes informações: habilitação, protocolo, informações de tempo de serviço, informações de valores, atribuição da DRD, despacho concessório e formatação da concessão. Foi verificado que as contribuições como contribuinte individual, no período de 7/1994 a 9/2005, valores no teto de contribuição, não constam do CNIS, portanto, sem a devida comprovação.
	Data
	Valor histórico (R$) 

	07/03/2006
	5.880,97

	07/03/2006
	198,68

	07/03/2006
	2.384,18

	04/04/2006
	2.384,18

	03/05/2006
	2.471,20

	02/06/2006
	2.469,93

	04/07/2006
	2.469,93

	02/08/2006
	2.469,93

	04/09/2006
	2.469,93

	04/09/2006
	1.234,96

	03/10/2006
	2.470,16

	03/11/2006
	2.470,16

	04/12/2006
	2.470,16

	04/12/2006
	1.235,20

	03/01/2007
	2.470,16

	06/02/2007
	2.470,16

	02/03/2007
	2.470,16

	03/04/2007
	2.470,16

	04/05/2007
	2.551,67

	04/06/2007
	2.551,67

	04/07/2007
	2.551,67

	03/08/2007
	2.551,67

	04/09/2007
	2.551,67

	04/09/2007
	1.275,83

	Total
	56.994,39

56.	Processo 35435.000967/2010-46 - NB-21/138.883.053-9, de LINDAMIR SOUZA DE LIMA:
56.1	Benefício de pensão por morte requerido por Lindamir Souza de Lima na APS de São Carlos/SP em 17/3/2006, com data de início do benefício em 15/2/2006, qualificada como dependente da segurada Patrícia Aparecida Santos. O NIT da segurada instituidora foi criado em 16/4/2006, sem constar o número do CPF nem Certidão de Óbito. No sítio da Receita Federal apurou-se que o CPF constante do processo pertence na realidade a outra pessoa, de nome José de Fátimo Alves Maia. 
56.2	Viviane Cristina Alves inseriu as seguintes informações: habilitação, protocolo, informações de tempo de serviço, informações de valores, atribuição da DRD, despacho concessório e formatação da concessão. Foi verificado que as contribuições como contribuinte individual, no período de 5/1987 a 2/2006, valores no teto de contribuição, não constam do CNIS, portanto, sem a devida comprovação.
	Data
	Valor histórico (R$) 

	16/05/2006
	3.625,65

	16/05/2006
	2.417,54

	06/06/2006
	2.417,54

	06/07/2006
	2.417,54

	04/08/2006
	2.417,54

	06/09/2006
	2.417,54

	06/09/2006
	1.108,03

	06/10/2006
	2.417,77

	06/10/2006
	0,23

	07/11/2006
	2.417,77

	06/12/2006
	2.417,77

	06/12/2006
	1.108,25

	05/01/2007
	2.417,77

	06/02/2007
	2.417,77

	06/03/2007
	2.417,77

	05/04/2007
	2.417,77

	07/05/2007
	2.497,55

	06/06/2007
	2.497,55

	05/07/2007
	2.497,55

	06/08/2007
	2.497,55

	06/09/2007
	2.497,55

	06/09/2007
	1.248,77

	Total
	48.590,77

57	Processo relativo ao NB-21/138.883.484-4, de PAULO DEMETRIUS JERONIMO ALFF, FALECIDO:
57.1	Benefício de pensão por morte requerido por Paulo Demetrius Jeronimo Alff, falecido, qualificado como dependente da segurada Luciana de Oliveira Santos. No sítio da Receita Federal, apurou-se que o CPF constante desse NIT pertence na realidade a uma outra pessoa, de nome Maria Aparecida. Não há certidão de óbito nos sistemas corporativos.
57.2	Contribuições como contribuinte individual no período de 9/2002 a 3/2006, valores no teto de contribuição, não constam do Cadastro Nacional de Informações Sociais (CNIS) , portanto, sem a devida comprovação.
	Data
	Valor histórico (R$) 

	28/07/2006
	728,99

	28/07/2006
	2.429,97

	20/09/2006
	2.429,97

	20/09/2006
	2.429,97

	20/09/2006
	809,99

	06/10/2006
	2.429,97

	07/11/2006
	2.429,97

	07/12/2006
	2.429,97

	07/12/2006
	607,49

	19/01/2007
	2.429,97

	09/02/2007
	2.429,97

	07/03/2007
	2.429,97

	11/04/2007
	2.429,97

	15/05/2007
	2.510,15

	06/06/2007
	2.510,15

	09/07/2007
	2.510,15

	17/08/2007
	2.510,15

	Total
	36.486,77

58.	Processo 35435.000971/2010-12 - NB-211140.560.705-7, de RENATO BENEDITO DOS SANTOS:
58.1	Benefício de pensão por morte requerido por Renato Benedito dos Santos na APS de São Carlos/SP em 17/11/2006, com data de início benefício em 17/10/2006, qualificado como dependente da segurada Marilucia Cristiane de Almeida. O NIT da segurada instituidora foi criado em 29/12/2006 sem constar o número do CPF. 
58.2	Contribuições como contribuinte individual no período de 9/2002 a 3/2006, valores no teto de contribuição, não constam do Cadastro Nacional de Informações Sociais (CNIS) , portanto, sem a devida comprovação.
58.3	Viviane Cristina Alves, utilizando-se indevidamente da senha de Domiraide Aparecida Cezar Dias, inseriu as seguintes informações: habilitação, protocolo, informações de tempo de serviço, informações de valores, atribuição da DRD, despacho concessório e formatação da concessão.
58.4	Contribuições como contribuinte individual no período de 6/2004 a 9/2006, valores no teto de contribuição, não constantes do Cadastro Nacional de Informações Sociais (CNIS) , portanto, sem a devida comprovação.
	Data
	Valor histórico (R$) 

	16/01/2007
	1.272,10

	16/01/2007
	2.725,93

	16/01/2007
	227,16

	05/02/2007
	2.725,93

	06/03/2007
	2.725,93

	04/04/2007
	2.725,93

	04/05/2007
	2.803,61

	05/06/2007
	2.803,61

	05/07/2007
	2.803,61

	03/08/2007
	2.803,61

	Total
	23.617,42

59	Processo 35435.000969/2010-35 - NB-21/140.560.703-0, de THAIS DANIELA MOREIRA:
59.1	Benefício de pensão por morte requerido por Thais Daniela Moreira na APS de São Carlos/SP em 27/10/2006, com data de início benefício em 2/10/2006, qualificado como dependente do segurado Leandro Aparecido Dorici. O NIT do segurado instituidor foi criado em 29/12/2006 sem constar o número do CPF nem certidão de óbito. 
59.2	Contribuições como contribuinte individual em favor do (a) segurado instituidor, Leandro Aparecido Dorici, no período de 6/2000 a 9/2006, valores no teto de contribuição, não constam do Cadastro Nacional de Informações (CNIS) , portanto, sem a devida comprovação.
59.3	Viviane Cristina Alves, utilizando-se indevidamente da senha de Domiraide Aparecida Cezar Dias, inseriu as seguintes informações: habilitação, protocolo, informações de tempo de serviço, informações de valores, atribuição da DRD, despacho concessório e formatação da concessão.
	Data
	Valor histórico (R$) 

	16/01/2007
	4.649,80

	16/01/2007
	2.364,31

	16/01/2007
	591,07

	07/02/2007
	2.364,31

	07/03/2007
	2.364,31

	09/04/2007
	2.364,31

	08/05/2007
	2.431,69

	08/06/2007
	2.431,69

	06/07/2007
	2.431,69

	07/08/2007
	2.431,69

	Total
	24.424,87

60.	Processo relativo ao NB-2l/139.952.651-8, de Valdir Paulo dos Santos Soares, falecido:
60.1	Benefício de pensão por morte requerido por Valdir Paulo dos Santos, qualificado como dependente da segurada Maria de Fátima Souza. No sítio da Receita Federal, apurou-se que o CPF constante desse NIT pertence na realidade a uma outra pessoa, de nome Sebastiana. Não há certidão de óbito nos sistemas corporativos.
60.2	Contribuições como contribuinte individual no período de 9/1999 a 7/2006, valores no teto de contribuição, não constam do Cadastro Nacional de Informações Sociais (CNIS) , portanto, sem a devida comprovação.
	Data
	Tipo
	Valor histórico (R$) 

	03/11/2006
	Débito
	2.169,75

	04/12/2006
	Débito
	2.324,74

	04/12/2006
	Débito
	581,18

	03/01/2007
	Débito
	2.324,74

	02/02/2007
	Débito
	2.324,74

	02/03/2007
	Débito
	2.324,74

	03/04/2007
	Débito
	2.324,74

	03/05/2007
	Débito
	2.394,48

	04/06/2007
	Débito
	2.394,48

	03/07/2007
	Débito
	2.394,48

	02/08/2007
	Débito
	2.394,48

	04/09/2007
	Débito
	2.394,48

	04/09/2007
	Débito
	1.197,24

	02/10/2007
	Débito
	2.394,48

	Total
		29.938,75

	Responsabilização de segurados do INSS pelo TCU
61	É jurisprudência pacífica nesta Corte de Contas que a responsabilização de segurados do INSS pelo TCU exige prova de que eles tenham contribuído de modo decisivo e em concurso com o agente público para a concessão irregular de benefício previdenciário (Acórdão 2428/2015-TCU-Plenário) . A prova de que eles contribuíram de modo decisivo e em concurso com o agente público se encontra nos autos da Ação Criminal nº 0001685-64.2007.403.6115, cuja sentença condenatória foi prolatada no dia 11/6/2017 pelo Tribunal Regional Federal da 3ª Região (peça 13) .
62	Desta forma, deverão os beneficiários responderem, de forma solidária, pelos danos causados aos cofres do INSS.
	Citações
63	Em cumprimento ao Despacho do Relator, min. ANDRÉ DE CARVALHO (peça 17) , foi promovida a citação dos responsáveis por meio dos ofícios:
0. Viviane Cristina Pereira Alves (CPF XXX.080.358-XX) : 2370/2018 (peça 44) , tendo obtido ciência no dia 22/10/2018, conforme atesta o AR constante da peça 46;
0.  Ana Paula Justo da Silva (CPF XXX.015.368-XX) : 2251/2018 e 12861/2020 (peça 19 e 133) . Não houve ciência. 
0.  Eduardo Cavalcante Delfino (CPF XXX.596.668-XX) : 2252/2018 e 12874/2020 (peça 24 e 135) , bem como Edital 0690/2020, publicado no D.O.U em 1/6/2020 (peça 179) ;
0.  Josimar de Sales (CPF XXX.271.938-XX) : 2253/2018 (peça 23) , tendo obtido ciência no dia 22/10/2018, conforme atesta o AR constante da peça 48;
0.  Lucilene Soares da Costa (CPF XXX.002.328-XX) : 2254/2018 e 12873/2020 (peça 22 e 134) , tendo obtido ciência no dia 16/4/2020, conforme atesta o AR constante da peça 147;
0.  Luiz Antônio Donizete da Silva (CPF XXX.158.308-XX) : 2255/2018 e 12872/2020 (peça 21 e 132) , tendo obtido ciência no dia 16/4/2020, conforme atesta o AR constante da peça 148;
0.  Mirian Cristina Pereira Alves (CPF XXX.864.428-XX) : 2256/2018 (peça 20) , tendo obtido ciência no dia 22/10/2018, conforme atesta o AR constante da peça 49;
0.  Paulo Demetrius Jeronimo Alff, falecido (CPF XXX.232.590-XX) : 2257/2018, 12877/2020 e 24287/2020 (peça 29, 138 e 181) , bem como Edital 0692/2020, publicado no D.O.U em 1/6/2020 (peça 177) ;
0.  Rafael Soares da Costa (CPF XXX.440.778-XX) : 2258/2018 (peça 28) , tendo obtido ciência no dia 22/10/2018, conforme atesta o AR constante da peça 56;
0.  Ricardo Aparecido Salatino (CPF XXX.285.868-XX) : 2369/2018 (peça 43) , tendo obtido ciência no dia 22/10/2018, conforme atesta o AR constante da peça 55;
0.  Tatiele Pestana Catarino (CPF XXX.299.478-XX) : 2271/2018, 12885/2020 e 24288/2020 (peça 38, 141 e 182) , bem como Edital 0695/2020, publicado no D.O.U em 1/6/2020 (peça 175) ;
0.  Adalgiso Pessoa de Abreu (CPF XXX.276.578-XX) : 2262/2018 (peça 27) , tendo obtido ciência no dia 22/10/2018, conforme atesta o AR constante da peça 57;
0.  Carolina Pereira da Silva (CPF 354.136.238- 36) : 2263/2018 (peça 26) , tendo obtido ciência no dia 22/10/2018, conforme atesta o AR constante da peça 50;
0.  Fernando Pietro Bom (CPF XXX.223.368-XX) : 2264/2018 e 12875/2020 (peça 25 e 136) , bem como Edital 0691/2020, publicado no D.O.U em 1/6/2020 (peça 178) ;
0.  Francisco da Silva Neres (CPF XXX.324.778-XX) : 2265/2018 (peça 34) , tendo obtido ciência no dia 22/10/2018, conforme atesta o AR constante da peça 59;
0.  Karina Izabel de Oliveira (CPF XXX.139.288-XX) : 2266/2018 (peça 33) , tendo obtido ciência no dia 22/10/2018, conforme atesta o AR constante da peça 51;
0.  Renato Benedito dos Santos (CPF XXX.792.028-XX) : 2267/2018 e 12879/2020 (peça 32 e 139) , bem como Edital 0694/2020, publicado no D.O.U em 1/6/2020 (peça 171) ;
0.  Samuel Benedito Antunes de Oliveira (CPF XXX.814.568-XX) : 2268/2018 (peça 31) , tendo obtido ciência no dia 22/10/2018, conforme atesta o AR constante da peça 52;
0.  Stefani de Abreu Sampaio Nascimento (CPF XXX.670.648-XX) : 2269/2018 e 12878/2020 (peça 30, 137) , bem como Edital 0693/2020, publicado no D.O.U em 1/6/2020 (peça 176) ;
0.  Suzana Cardoso Vaz (CPF XXX.368.488-XX) : 2270/2018, 12886/2020, 21951/2020 e 24289/2020 (peça 39, 142, 161 e 183) , bem como Edital 0696/2020, publicado no D.O.U em 1/6/2020 (peça 174) ;
0. Eliana Aparecida Jeronymo Luchesi de Souza (CPF XXX.364.198-XX) : 2273/2018 (peça 37) , tendo obtido ciência no dia 22/10/2018, conforme atesta o AR constante da peça 53;
0.  Diego Rodrigo Rufino de Souza (CPF XXX.063.278-XX) : 2279/2018 (peça 40) , tendo obtido ciência no dia 22/10/2018, conforme atesta o AR constante da peça 47;
0.  Lindamir Souza de Lima (CPF XXX.917.159-XX) : 2274/2018 e 12884/2020 (peça 36, 140) , tendo obtido ciência no dia 14/4/2020, conforme atesta o AR constante da peça 149;
0.  Maira Luzia Fonseca (CPF XXX.195.298-XX) : 2275/2018 (peça 35) , bem como Edital 0419/2020, publicado no D.O.U em 14/4/2020 (peça 145) ;
0.  Nali Tatiane Moreira (CPF XXX.235.108-XX) : 2276/2018, 2958/2020 e 2959/2020 (peça 45, 112 e 113) , bem como Edital 0417/2020, publicado no D.O.U em 14/4/2020 (peça 146) ;
0.  Paulo Rogério Rufino de Souza (CPF XXX.500.318-XX) : 2277/2018 (peça 42) , tendo obtido ciência no dia 22/10/2018, conforme atesta o AR constante da peça 54;
0. Thais Daniela Moreira (CPF XXX.076.048-XX) : 2278/2018 e 12888/2020 (peça 41 e 143) , bem como Edital 0697/2020, publicado no D.O.U em 1/6/2020 (peça 173) .
64	No dia 5/12/2018, foi juntada procuração outorgando à Sra. Cristina Pedrozo Rosante, OAB/SP 323.168 (peça 92) , poderes para representar o Sr. Adalgiso Pessoa de Abreu. 
65	Sem adentrar no mérito das questões suscitadas e, declarando pobreza, o Sr. Adalgiso Pessoa de Abreu solicitou o deferimento do parcelamento do seu débito em 120 parcelas.
66	Considerando que o Sr. Adalgiso Pessoa de Abreu assumiu sua responsabilidade pela irregularidade na concessão de seu benefício sem apresentar alegação pertinente ao mérito dos débitos imputados, considera-se, por conseguinte, que o pedido de parcelamento equivale ao reconhecimento da dívida com o Instituto Nacional do Seguro Social. O débito a ele atribuído consta do Ofício 2262/2018-TCU/Secex-TCE (peça 27) e importa o total de R$ 42.761,48, atualizado monetariamente em 9/10/2018.
67	O recolhimento parcelado do débito está previsto no art. 26 da Lei 8.443/92, e consoante o art. 217 do Regimento Interno do TCU pode ser feito em até 36 vezes, sendo que incidirão sobre cada parcela, corrigida monetariamente, os respectivos acréscimos legais, nos termos do § 1º do mencionado artigo. Assim, não há possibilidade de deferimento do parcelamento do débito em 120 vezes, conforme solicitado, apenas em 36 vezes.
68	Dessa forma, no dia 20/2/2019, foi realizada instrução preliminar propondo autorizar o recolhimento parcelado do débito relacionado ao Sr. Adalgiso Pessoa de Abreu, em 36 (trinta e seis) parcelas mensais e o sobrestamento do julgamento do presente processo até o pagamento da última parcela, proposta que obteve parecer favorável da Subunidade (peça 97) e da Unidade (peça 98) . 
69	Em seu parecer, o MPTCU entendeu que seria medida mais adequada ao caso concreto sobrestar apenas o julgamento das contas relativas ao benefício previdenciário que fundamentou a citação solidária do Sr. Adalgiso Pessoa de Abreu, Viviane Cristina Pereira Alves e Tatiele Pestana Catarino (Benefício n. 21/140.560.648-4, Peça nº 8, fls. 1 a 13) , e caso ele não vier a recolher o débito no prazo concedido e eventualmente as contas vinculadas aos demais benefícios já tenham sido julgadas, o Tribunal realizaria julgamento complementar manifestando-se especificamente sobre o benefício citado (peça 100) .
70	Dessa forma, os Ministros do Tribunal de Contas da União, reunidos em Sessão de 2ª Câmara, acordaram, por unanimidade, em se promover a autuação de processo apartado, por cópia do presente feito, e o sobrestamento do aludido processo apartado, nos termos do art. 143, V, e 157 do RITCU, além do sobrestamento do subsequente julgamento das contas em face da citação solidária de Adalgiso Pessoa de Abreu, Viviane Cristina Pereira Alves e Tatiele Pestana Catarino (Benefício n. 21/140.560.648-4, Peça nº 8, fls. 1 a 13) , até o recolhimento parcelado das importâncias devidas; sem prejuízo de, eventualmente, promover o célere prosseguimento do presente feito para realizar o subjacente julgamento da contas, com a eventual condenação, dos demais responsáveis no âmbito do presente processo (Acórdão 9533/2019-TCU-Segunda Câmara, Relator Ministro ANDRÉ LUÍS DE CARVALHO) .
71	Dessa forma, foi autuado e sobrestado o TC-Processo 033.621/2020-9.
72	Tendo em vista que Sra. Ana Paula Justo da Silva (CPF XXX.015.368-XX) não havia tomado ciência do ofício citatório e não havia sido elaborado edital em seu nome, bem como não tinha sido realizada a citação do espólio do Sr. Valdir Paulo dos Santos Soares (CPF XXX.047.908-XX) , foi realizada nova Instrução (peça 190) com proposta de citação, por meio de edital, da Sra. Ana Paula Justo da Silva e citação do espólio do Sr. Valdir Paulo dos Santos Soares, endereçada à Sra. Margarida Rosa Dos Santos Violante (CPF XXX.190.118-XX) , recebedora da pensão por morte do Sr. Valdir, proposta com a qual anuiu a Subunidade (peça 191) e a Unidade (peça 192) .
73	Os responsáveis foram citados conforme tabela abaixo:
	Natureza
	Comunicação 
	Data de expedição
	Peça
	Destinatário
	Origem do endereço
	Data da ciência ou motivo da devolução
	Peça da ciência
	Peça da Resposta

	Citação
	Edital 1831/2020-Secomp-4
	18/11/2020
	195
	Ana Paula Justo da Silva
	TSE
	19/11/2020
	197
	Não houve

	Citação
	Ofício 53829/2020-Secomp-4
	20/11/2020
	196
	Margarida Rosa dos Santos Violante
	Receita Federal
	23/11/2020
	198
	199, 200, 201

74	No dia 8/12/2020, foi juntada procuração outorgando ao Sr. Maurício Saab, OAB/SP 205.637, poderes para representar a Sra. Margarida Rosa dos Santos Violante (peça 202) , bem como suas alegações de defesa (peça 199-201) .
75	Apesar de a Sra. Ana Paula Justo da Silva (CPF XXX.015.368-XX) ter sido devidamente citada, não atendeu à citação e não se manifestou quanto às irregularidades verificadas.
	Alegações de defesa do espólio Sr. Valdir Paulo dos Santos Soares, apresentadas pela Sra. Margarida Rosa dos Santos Violante
76	No documento constante da peça 199, o espólio do Sr. Valdir Paulo dos Santos Soares, representado pela Sra. Margarida Rosa dos Santos Violante, apresentou as seguintes alegações/informações:
	Primeira alegação
77	Alega que não encaminhou as prestações de contas tendo em vista que nunca fora citada para atuar neste processo, sendo essa sua primeira oportunidade de defesa.
78	Alega que o falecido era pobre, na acepção jurídica da palavra, não deixando nenhum bem a inventariar, tanto que nem fora nem nunca será aberto processo de inventário ou arrolamento.
79	Alega que se casou com o Sr. Valdir Paulo dos Santos Soares na data de 16/04/2014 (peça 200) , portanto bem posterior às irregularidades apontadas no processo, que datam de 2006 e 2007. Neste sentido não poderia responder por fatos que desconhecia.
	Análise
80	Conforme Certidão de Óbito acostada à peça 201, o Sr. Valdir Paulo dos Santos Soares faleceu no dia 17/6/2016 e não deixou bens nem testamento. Também não há processo de inventário ou arrolamento aberto, conforme verificado na peça 94.
81	Verifica-se que a Sra. Margarida Rosa dos Santos Violante recebe benefício previdenciário de pensão por morte em virtude do falecimento do Sr. Valdir Paulo dos Santos Soares, podendo o débito ser consignado nesse benefício.
82	Verifica-se também que o Sr. Valdir Paulo dos Santos Soares teve ampla oportunidade de se defender no âmbito da Ação Penal 0001685-64.2007.403.6115 (peça 13) , no Processo Administrativo Disciplinar (PAD) 35664.000179/2009-12 (peça 2) e na fase interna da TCE, nos quais ficou amplamente comprovada a sua participação na concessão e recebimento de benefício previdenciário de pensão por morte de pessoa que nem mesmo existia.
83	No entanto, conforme Acórdão 4988/2017-TCU-Primeira Câmara, Rel. Min. Vital do Rêgo) :
'A delonga em notificar os herdeiros do responsável tem o condão de inviabilizar o pleno exercício do direito à ampla defesa, tendo em vista a dificuldade de se reconstituir os fatos e de se obter os documentos necessários à comprovação da boa e regular aplicação dos recursos, efetivamente realizada por terceiro.'
84	Dessa forma, propõe-se arquivar as contas do Sr. Valdir Paulo dos Santos Soares, em virtude da inviabilidade do pleno exercício do direito à ampla defesa por parte de sua herdeira.
	Outras informações relevantes
85	Em virtude do falecimento, no dia 17/6/2016, do Sr. Valdir Paulo dos Santos Soares (CPF XXX.047.908-XX) , foi realizada diligência ao 1º Cartório de Notas e de Protesto de São Carlos - SP (CNPJ 07.394.441/0001-64) , para informar sobre possível sucessão, em especial sobre nome e endereço de inventariante porventura nomeado e, caso já tenha havido a partilha, nome e endereço dos herdeiros, bem como o valor do patrimônio transferido do de cujus para cada um deles.
86	No dia 28/12/2018 o 1º Cartório de Notas e de Protesto de São Carlos - SP encaminhou resposta à diligência informando não constar nenhuma Escritura Pública de Inventário e Partilha em nome de Valdir Paulo Dos Santos Soares (peça 94) .
87	Como previsto no inciso I do art. 1.797 da Lei 10.406/2002 (Código Civil) , cabe ao cônjuge a administração da herança, enquanto ainda não há o compromisso do inventariante. Verifica-se, no entanto, que o Sr. Valdir Paulo dos Santos Soares não deixou herança, conforme se verifica na Certidão de Óbito constante da peça 201, mas deixou benefício previdenciário de pensão por morte à Sra. Margarida Rosa dos Santos Violante (CPF XXX.190.118-XX) .
88	Verifica-se também que o Sr. Paulo Demetrius Jeronimo Alff, falecido veio a óbito no dia 19/6/2020, no entanto tal fato ocorreu depois do ato que determinou sua citação, que data de 20/9/2018 (peça 17) , e das comunicações a ele encaminhadas, Ofícios 2257/2018, de 9/10/2018; 24287/2020, de 22/5/2020; e 12877/2020, de 14/4/2020; (peça 29, 181 e 138) , bem como Edital 0692/2020, publicado no D.O.U em 1/6/2020 (peça 177) . Dessa forma não foi realizada a citação do espólio.
	Da validade das notificações:
89	Preliminarmente, cumpre tecer breves considerações sobre a forma como são realizadas as comunicações processuais no TCU. A esse respeito, destacam-se o art. 179, do Regimento Interno do TCU (Resolução 155, de 4/12/2002) e o art. 4º, inciso III, § 1º, da Resolução TCU 170, de 30 de junho de 2004, in verbis:
'Art. 179. A citação, a audiência ou a notificação, bem como a comunicação de diligência, farse-ão:
I - mediante ciência da parte, efetivada por servidor designado, por meio eletrônico, fac-símile, telegrama ou qualquer outra forma, desde que fique confirmada inequivocamente a entrega da comunicação ao destinatário;
II - mediante carta registrada, com aviso de recebimento que comprove a entrega no endereço do destinatário;
III - por edital publicado no Diário Oficial da União, quando o seu destinatário não for localizado
 (...) 
Art. 3º As comunicações serão dirigidas ao responsável, ou ao interessado, ou ao dirigente de órgão ou entidade, ou ao representante legal ou ao procurador constituído nos autos, com poderes expressos no mandato para esse fim, por meio de:
I - correio eletrônico, fac-símile ou telegrama;
II - servidor designado;
III - carta registrada, com aviso de recebimento;
IV - edital publicado no Diário Oficial da União, quando o seu destinatário não for localizado, nas hipóteses em que seja necessário o exercício de defesa.
Art. 4º. Consideram-se entregues as comunicações:
I - efetivadas conforme disposto nos incisos I e II do artigo anterior, mediante confirmação da ciência do destinatário;
II - realizadas na forma prevista no inciso III do artigo anterior, com o retorno do aviso de recebimento, entregue comprovadamente no endereço do destinatário;
III - na data de publicação do edital no Diário Oficial da União, quando realizadas na forma prevista no inciso IV do artigo anterior.
§ 1º O endereço do destinatário deverá ser previamente confirmado mediante consulta aos sistemas disponíveis ao Tribunal ou a outros meios de informação, a qual deverá ser juntada ao respectivo processo.
 (...) '
90	Bem se vê, portanto, que a validade da citação via postal não depende de que o aviso de recebimento seja assinado pelo próprio destinatário da comunicação, o que dispensa, no caso em tela, a entrega do AR em 'mãos próprias'. A exigência da norma é no sentido de o Tribunal verificar se a correspondência foi entregue no endereço correto, residindo aqui a necessidade de certeza inequívoca. 
91	Não é outra a orientação da jurisprudência do TCU, conforme se verifica dos julgados a seguir transcritos:
'São válidas as comunicações processuais entregues, mediante carta registrada, no endereço correto do responsável, não havendo necessidade de que o recebimento seja feito por ele próprio (Acórdão 3648/2013-TCU-Segunda Câmara, Relator Ministro JOSÉ JORGE) ;'
'É prescindível a entrega pessoal das comunicações pelo TCU, razão pela qual não há necessidade de que o aviso de recebimento seja assinado pelo próprio destinatário. Entregandose a correspondência no endereço correto do destinatário, presume-se o recebimento da citação. (Acórdão 1019/2008-TCU-Plenário, Relator Ministro BENJAMIN ZYMLER) ;'
'As comunicações do TCU, inclusive as citações, deverão ser realizadas mediante Aviso de Recebimento - AR, via Empresa Brasileira de Correios e Telégrafos, bastando para sua validade que se demonstre que a correspondência foi entregue no endereço correto. (Acórdão 1526/2007-TCU-Plenário, Relator Ministro AROLDO CEDRAZ) .'
92	A validade do critério de comunicação processual do TCU foi referendada pelo Supremo Tribunal Federal, nos termos do julgamento do MS-AgR 25.816/DF, por meio do qual se afirmou a desnecessidade da ciência pessoal do interessado, entendendo-se suficiente a comprovação da entrega do 'AR' no endereço do destinatário:
'Ementa: agravo regimental. Mandado de segurança. Desnecessidade de intimação pessoal das decisões do tribunal de contas da união. art. 179 do regimento interno do TCU. Intimação do ato impugnado por carta registrada, iniciado o prazo do art. 18 da lei nº 1.533/51 da data constante do aviso de recebimento. Decadência reconhecida. Agravo improvido.
O envio de carta registrada com aviso de recebimento está expressamente enumerado entre os meios de comunicação de que dispõe o Tribunal de Contas da União para proceder às suas intimações.
O inciso II do art. 179 do Regimento Interno do TCU é claro ao exigir apenas a comprovação da entrega no endereço do destinatário, bastando o aviso de recebimento simples.' 
93	No caso vertente, a citação dos responsáveis se deu em endereços provenientes da base de CPFs da Receita Federal, TSE e Renach em sistemas custodiados pelo TCU. A entrega dos ofícios citatórios nesses endereços ficou comprovada. Quando não houve tal comprovação, foi elaborado edital.
	Revelia
94	Apesar de Viviane Cristina Pereira Alves (CPF XXX.080.358-XX) , Eduardo Cavalcante Delfino (CPF XXX.596.668-XX) , Josimar de Sales (CPF XXX.271.938-XX) , Lucilene Soares da Costa (CPF XXX.002.328-XX) , Luiz Antônio Donizete da Silva (CPF XXX.158.308-XX) , Mirian Cristina Pereira Alves (CPF XXX.864.428-XX) , Paulo Demetrius Jeronimo Alff, falecido (CPF XXX.232.590-XX) , Rafael Soares da Costa (CPF XXX.440.778-XX) , Ricardo Aparecido Salatino (CPF XXX.285.868-XX) , Tatiele Pestana Catarino (CPF XXX.299.478-XX) , Carolina Pereira da Silva (CPF 354.136.238- 36) ,  Fernando Pietro Bom (CPF XXX.223.368-XX) , Francisco da Silva Neres (CPF 302.324.778- 17) , Karina Izabel de Oliveira (CPF XXX.139.288-XX) , Renato Benedito dos Santos (CPF XXX.792.028-XX) , Samuel Benedito Antunes de Oliveira (CPF XXX.814.568-XX) , Stefani de Abreu Sampaio Nascimento (CPF XXX.670.648-XX) , Suzana Cardoso Vaz (CPF XXX.368.488-XX) , Eliana Aparecida Jeronymo Luchesi de Souza (CPF XXX.364.198-XX) , Diego Rodrigo Rufino de Souza (CPF XXX.063.278-XX) , Lindamir Souza de Lima (CPF XXX.917.159-XX) , Maira Luzia Fonseca (CPF XXX.195.298-XX) , Nali Tatiane Moreira (CPF XXX.235.108-XX) , Paulo Rogério Rufino de Souza (CPF XXX.500.318-XX) , Thais Daniela Moreira (CPF XXX.076.048-XX) e Ana Paula Justo da Silva (CPF XXX.015.368-XX) terem sido devidamente citados, não atenderam à citação e não se manifestaram quanto às irregularidades verificadas.
95	Transcorrido o prazo regimental fixado e mantendo-se inertes os aludidos responsáveis, impõe-se que sejam considerados revéis, dando-se prosseguimento ao processo, de acordo com o art. 12, § 3º, da Lei 8.443/1992.
96	Nos processos do TCU, a revelia não leva à presunção de que seriam verdadeiras todas as imputações levantadas contra os responsáveis, diferentemente do que ocorre no processo civil, em que a revelia do réu opera a presunção da verdade dos fatos narrados pelo autor (Acórdão 1009/2018-TCU-Plenário, Relator Ministro BRUNO DANTAS; 2369/2013 - TCU - Plenário, Relator Ministro BENJAMIN ZYMLER e 2449/2013 - TCU - Plenário, Relator Ministro BENJAMIN ZYMLER) . Dessa forma, a avaliação da responsabilidade do agente não pode prescindir da prova existente no processo ou para ele carreada. 
97	Ao não apresentar sua defesa, os responsáveis deixaram de produzir prova da regular aplicação dos recursos sob sua responsabilidade, em afronta às normas que impõem aos gestores públicos a obrigação legal de, sempre que demandados pelos órgãos de controle, apresentar os documentos que demonstrem a correta utilização das verbas públicas, a exemplo do contido no art. 93 do Decreto-Lei 200/1967: 'Quem quer que utilize dinheiros públicos terá de justificar seu bom e regular emprego na conformidade das leis, regulamentos e normas emanadas das autoridades administrativas competentes.' 
98	Mesmo as alegações de defesa não sendo apresentadas, considerando o princípio da verdade real que rege esta Corte, procurou-se buscar, em manifestações dos responsáveis na fase interna desta Tomada de Contas Especial, se havia algum argumento que pudesse ser aproveitado a seu favor. 
99	Em se tratando de processo em que a parte interessada não se manifestou acerca das irregularidades imputadas, não há elementos para que se possa efetivamente aferir e reconhecer a ocorrência de boa-fé na conduta dos responsáveis, podendo este Tribunal, desde logo, proferir o julgamento de mérito pela irregularidade das contas, conforme os termos dos §§ 2º e 6º do art. 202 do Regimento Interno do TCU. (Acórdão 2064/2011-TCU-Primeira Câmara, Relator Ministro UBIRATAN AGUIAR) , 6.182/2011-TCU-1ª Câmara, Relator Ministro WEBER DE OLIVEIRA, 4.072/2010-TCU-1ª Câmara, Relator Ministro VALMIR CAMPELO, 1.189/2009-TCU-1ª Câmara, Relator Ministro MARCOS BEMQUERER, 731/2008-TCU-Plenário, Relator Ministro AROLDO CEDRAZ) .
100	Dessa forma, os supramencionados responsáveis devem ser considerados revéis, nos termos do art. 12, §3º, da Lei 8.443/1992, devendo as contas serem julgadas irregulares, condenando-os solidariamente ao débito apurado.
	Culpabilidade
101	No âmbito do TCU, é considerado de boa-fé o responsável que, embora tenha concorrido para o dano ao erário ou outra irregularidade, seguiu as normas pertinentes, os preceitos e os princípios do direito. A análise, portanto, é feita sob o ponto de vista objetivo, sem que seja necessária a comprovação de má-fé (dolo) , mas apenas da ausência de boa-fé objetiva (Acórdão 7936/2018-TCU-Segunda Câmara, rel. Min. Augusto Sherman) .
102	Após exame de toda a documentação carreada aos autos, não há como se vislumbrar a boa-fé na conduta dos responsáveis, já que não foram constatados atos ou fatos atenuantes os quais pudessem apontar para atitude zelosa e diligente do responsável na gestão da coisa pública, pelo contrário, no âmbito da Ação Penal 0001685- 64.2007.403.6115 (peça 13) foi plenamente comprovado o dolo.
	Verificação do Prazo de Prescrição da Pretensão Punitiva
103	Observa-se ter ocorrido a prescrição da pretensão punitiva por parte do TCU que, nos termos do entendimento firmado no Acórdão 1441/2016-TCU-Plenário (Relator Ministro BENJAMIN ZYMLER) , subordina-se ao prazo geral de prescrição indicado no art. 205 do Código Civil, qual seja, dez anos contados a partir da data de ocorrência da irregularidade sancionada, nos termos do art. 189 do Código Civil. As irregularidades discutidas nesta TCE ocorreram nos exercícios de 2006 e 2007, bem como não houve interrupção do prazo prescricional, visto que o ato que determinou a citação ocorreu em 20/9/2018 (peça 17) , portanto mais de 10 anos após os atos contestados, restando caracterizada a prescrição da pretensão punitiva.
	CONCLUSÃO
104	Em face da análise promovida na seção 'Exame Técnico', propõe-se arquivar as contas do Sr. Valdir Paulo dos Santos Soares, falecido (CPF XXX.047.908-XX) , em virtude da inviabilidade do pleno exercício do direito à ampla defesa por parte de seu cônjuge, Sra. Margarida Rosa dos Santos Violante (CPF XXX.190.118-XX) .
105	Em virtude da determinação de abertura de processo apartado para tratar do parcelamento do débito do Sr. Adalgiso Pessoa de Abreu (TC Processo 033.621/2020-9) , conforme Acórdão 9533/2019-TCU-Segunda Câmara, Relator Ministro ANDRÉ LUIS DE CARVALHO, deverá o responsável ser exclusão do rol de responsáveis desse processo.
106	Apesar de Viviane Cristina Pereira Alves (CPF XXX.080.358-XX) , Eduardo Cavalcante Delfino (CPF XXX.596.668-XX) , Josimar de Sales (CPF XXX.271.938-XX) , Lucilene Soares da Costa (CPF XXX.002.328-XX) , Luiz Antônio Donizete da Silva (CPF XXX.158.308-XX) , Mirian Cristina Pereira Alves (CPF XXX.864.428-XX) , Paulo Demetrius Jeronimo Alff, falecido (CPF XXX.232.590-XX) , Rafael Soares da Costa (CPF XXX.440.778-XX) , Ricardo Aparecido Salatino (CPF XXX.285.868-XX) , Tatiele Pestana Catarino (CPF XXX.299.478-XX) , Carolina Pereira da Silva (CPF 354.136.238- 36) ,  Fernando Pietro Bom (CPF XXX.223.368-XX) , Francisco da Silva Neres (CPF 302.324.778- 17) , Karina Izabel de Oliveira (CPF XXX.139.288-XX) , Renato Benedito dos Santos (CPF XXX.792.028-XX) , Samuel Benedito Antunes de Oliveira (CPF XXX.814.568-XX) , Stefani de Abreu Sampaio Nascimento (CPF XXX.670.648-XX) , Suzana Cardoso Vaz (CPF XXX.368.488-XX) , Eliana Aparecida Jeronymo Luchesi de Souza (CPF XXX.364.198-XX) , Diego Rodrigo Rufino de Souza (CPF XXX.063.278-XX) , Lindamir Souza de Lima (CPF XXX.917.159-XX) , Maira Luzia Fonseca (CPF XXX.195.298-XX) , Nali Tatiane Moreira (CPF XXX.235.108-XX) , Paulo Rogério Rufino de Souza (CPF XXX.500.318-XX) , Thais Daniela Moreira (CPF XXX.076.048-XX) e Ana Paula Justo da Silva (CPF XXX.015.368-XX) terem sido devidamente citados, não atenderam à citação e não se manifestaram quanto às irregularidades verificadas.
107	Por fim, inexistindo nos autos elementos que demonstrem a boa-fé dos responsáveis ou a ocorrência de outros excludentes de culpabilidade, conforme exposto na seção 'Culpabilidade', devem suas contas ser, desde logo, julgadas irregulares, nos termos do art. 202, § 6º, do Regimento Interno/TCU, procedendo-se à sua condenação em débito, sem, no entanto, aplicar a multa prevista no art. 57 da Lei 8.443/1992, em virtude da prescrição da pretensão punitiva.
	PROPOSTA DE ENCAMINHAMENTO
108	Diante do exposto, submetem-se os autos à consideração superior, propondo:
excluir da relação de responsáveis Sr. Adalgiso Pessoa de Abreu (CPF XXX.276.578-XX) , em virtude da abertura de processo apartado, TC Processo 033.621/2020-9;
considerar revéis, para todos os efeitos, Viviane Cristina Pereira Alves (CPF XXX.080.358-XX) , Eduardo Cavalcante Delfino (CPF XXX.596.668-XX) , Josimar de Sales (CPF XXX.271.938-XX) , Lucilene Soares da Costa (CPF XXX.002.328-XX) , Luiz Antônio Donizete da Silva (CPF XXX.158.308-XX) , Mirian Cristina Pereira Alves (CPF XXX.864.428-XX) , Paulo Demetrius Jeronimo Alff, falecido (CPF XXX.232.590-XX) , Rafael Soares da Costa (CPF XXX.440.778-XX) , Ricardo Aparecido Salatino (CPF XXX.285.868-XX) , Tatiele Pestana Catarino (CPF XXX.299.478-XX) , Carolina Pereira da Silva (CPF 354.136.238- 36) ,  Fernando Pietro Bom (CPF XXX.223.368-XX) , Francisco da Silva Neres (CPF 302.324.778- 17) , Karina Izabel de Oliveira (CPF XXX.139.288-XX) , Renato Benedito dos Santos (CPF XXX.792.028-XX) , Samuel Benedito Antunes de Oliveira (CPF XXX.814.568-XX) , Stefani de Abreu Sampaio Nascimento (CPF XXX.670.648-XX) , Suzana Cardoso Vaz (CPF XXX.368.488-XX) , Eliana Aparecida Jeronymo Luchesi de Souza (CPF XXX.364.198-XX) , Diego Rodrigo Rufino de Souza (CPF XXX.063.278-XX) , Lindamir Souza de Lima (CPF XXX.917.159-XX) , Maira Luzia Fonseca (CPF XXX.195.298-XX) , Nali Tatiane Moreira (CPF XXX.235.108-XX) , Paulo Rogério Rufino de Souza (CPF XXX.500.318-XX) , Thais Daniela Moreira (CPF XXX.076.048-XX) e Ana Paula Justo da Silva (CPF XXX.015.368-XX) , dando-se prosseguimento ao processo, nos termos do art. 12, § 3º, da Lei 8.443/1992 c/c o art. 202, § 8º, do RI/TCU;
arquivar, com fulcro nos arts. 169, inciso II, e 212, do Regimento Interno/TCU, e nos arts. 5º, § 4º, e 10, da IN-TCU nº 56/2007, as contas do Sr. Valdir Paulo dos Santos Soares, falecido (CPF XXX.047.908-XX) ;
com fundamento nos arts. 1º, inciso I, 16, inciso III, alíneas 'b' e 'c', da Lei 8.443/1992 c/c os arts. 19 e 23, inciso III, da mesma Lei, e com arts. 1º, inciso I, 209, inciso II e III, 210 e 214, inciso III, do Regimento Interno, que sejam julgadas irregulares as contas de Viviane Cristina Pereira Alves (CPF XXX.080.358-XX) , Eduardo Cavalcante Delfino (CPF XXX.596.668-XX) , Josimar de Sales (CPF XXX.271.938-XX) , Lucilene Soares da Costa (CPF XXX.002.328-XX) , Luiz Antônio Donizete da Silva (CPF XXX.158.308-XX) , Mirian Cristina Pereira Alves (CPF XXX.864.428-XX) , Paulo Demetrius Jeronimo Alff, falecido (CPF XXX.232.590-XX) , Rafael Soares da Costa (CPF XXX.440.778-XX) , Ricardo Aparecido Salatino (CPF XXX.285.868-XX) , Tatiele Pestana Catarino (CPF XXX.299.478-XX) , Carolina Pereira da Silva (CPF 354.136.238- 36) ,  Fernando Pietro Bom (CPF XXX.223.368-XX) , Francisco da Silva Neres (CPF 302.324.778- 17) , Karina Izabel de Oliveira (CPF XXX.139.288-XX) , Renato Benedito dos Santos (CPF XXX.792.028-XX) , Samuel Benedito Antunes de Oliveira (CPF XXX.814.568-XX) , Stefani de Abreu Sampaio Nascimento (CPF XXX.670.648-XX) , Suzana Cardoso Vaz (CPF XXX.368.488-XX) , Eliana Aparecida Jeronymo Luchesi de Souza (CPF XXX.364.198-XX) , Diego Rodrigo Rufino de Souza (CPF XXX.063.278-XX) , Lindamir Souza de Lima (XXX.917.159-XX) , Maira Luzia Fonseca (CPF XXX.195.298-XX) , Nali Tatiane Moreira (CPF XXX.235.108-XX) , Paulo Rogério Rufino de Souza (CPF XXX.500.318-XX) , Thais Daniela Moreira (CPF XXX.076.048-XX) e Ana Paula Justo da Silva (CPF XXX.015.368-XX) , e condená-los, solidariamente, ao pagamento das quantias a seguir especificadas, com a fixação do prazo de quinze dias, a contar das notificações, para comprovar, perante o Tribunal (art. 214, inciso III, alínea 'a', do Regimento Interno) , o recolhimento das dívidas aos cofres do Fundo Nacional de Saúde, atualizadas monetariamente e acrescidas dos juros de mora, calculados a partir das datas discriminadas, até a data dos recolhimentos, na forma prevista na legislação em vigor, abatendo-se, na oportunidade, os valores já ressarcidos:
	Responsabilidade individual de Viviane Cristina Pereira Alves (CPF XXX.080.358-XX) 
	Data
	Tipo
	Valor histórico (R$) 

	25/01/2006
	Débito
	3.940,51

	25/01/2006
	Débito
	2.317,95

	25/01/2006
	Débito
	579,48

	07/02/2006
	Débito
	2.317,95

	07/03/2006
	Débito
	5.695,04

	07/03/2006
	Débito
	192,4

	07/03/2006
	Débito
	2.308,80

	09/03/2006
	Débito
	2.317,95

	07/04/2006
	Débito
	2.317,95

	11/04/2006
	Débito
	2.308,80

	08/05/2006
	Débito
	2.415,99

	09/05/2006
	Débito
	2.393,07

	07/06/2006
	Débito
	2.415,25

	07/06/2006
	Débito
	2.391,84

	07/07/2006
	Débito
	2.415,25

	07/07/2006
	Débito
	2.391,84

	07/08/2006
	Débito
	2.415,25

	07/08/2006
	Débito
	2.391,84

	08/09/2006
	Débito
	2.415,25

	08/09/2006
	Débito
	1.207,62

	11/09/2006
	Débito
	2.391,84

	11/09/2006
	Débito
	1.195,92

	06/10/2006
	Débito
	2.415,48

	06/10/2006
	Débito
	0,23

	06/10/2006
	Débito
	2.392,06

	06/10/2006
	Débito
	0,22

	08/11/2006
	Débito
	2.415,48

	08/11/2006
	Débito
	2.392,06

	07/12/2006
	Débito
	2.415,48

	07/12/2006
	Débito
	1.207,86

	07/12/2006
	Débito
	2.392,06

	07/12/2006
	Débito
	1.196,14

	08/01/2007
	Débito
	2.415,48

	08/01/2007
	Débito
	2.392,06

	07/02/2007
	Débito
	2.415,48

	07/02/2007
	Débito
	2.392,06

	07/03/2007
	Débito
	2.415,48

	16/03/2007
	Débito
	2.392,06

	09/04/2007
	Débito
	2.415,48

	11/04/2007
	Débito
	2.392,06

	08/05/2007
	Débito
	2.495,19

	10/05/2007
	Débito
	2.470,99

	08/06/2007
	Débito
	2.495,19

	08/06/2007
	Débito
	2.470,99

	09/07/2007
	Débito
	2.495,19

	09/07/2007
	Débito
	2.470,99

	07/08/2007
	Débito
	2.495,19

	07/08/2007
	Débito
	2.470,99

	Solidariedade entre Viviane Cristina Pereira Alves (CPF XXX.080.358-XX) e Ana Paula Justo da Silva (CPF XXX.015.368-XX) 
	Data
	Tipo
	Valor histórico (R$) 

	22/06/2007
	Débito
	94,19

	04/07/2007
	Débito
	2.825,91

	03/08/2007
	Débito
	2.825,91

	Solidariedade entre Viviane Cristina Pereira Alves (CPF XXX.080.358-XX) e Eduardo Cavalcante Delfino (CPF XXX.596.668-XX) 
	Data
	Tipo
	Valor histórico (R$) 

	03/10/2006
	Débito
	1.192,78

	05/10/2006
	Débito
	2.385,56

	07/11/2006
	Débito
	2.385,56

	06/12/2006
	Débito
	2.385,56

	06/12/2006
	Débito
	993,98

	05/01/2007
	Débito
	2.385,56

	06/02/2007
	Débito
	2.385,56

	06/03/2007
	Débito
	2.385,56

	05/04/2007
	Débito
	2.385,56

	07/05/2007
	Débito
	2.457,12

	06/06/2007
	Débito
	2.457,12

	05/07/2007
	Débito
	2.457,12

	06/08/2007
	Débito
	2.457,12

	Solidariedade entre Viviane Cristina Pereira Alves (CPF XXX.080.358-XX) e Josimar de Sales (CPF XXX.271.938-XX) 
	Data
	Tipo
	Valor histórico (R$) 

	22/05/2007
	Débito
	6.526,07

	22/05/2007
	Débito
	2.645,93

	04/06/2007
	Débito
	2.645,93

	03/07/2007
	Débito
	2.645,93

	03/08/2007
	Débito
	2.645,93

	Solidariedade entre Viviane Cristina Pereira Alves (CPF XXX.080.358-XX) e Lucilene Soares da Costa (CPF XXX.002.328-XX) 
	Data
	Tipo
	Valor histórico (R$) 

	29/05/2007
	Débito
	9.827,73

	08/06/2007
	Débito
	2.808,45

	06/07/2007
	Débito
	2.808,45

	07/08/2007
	Débito
	2.808,45

	Solidariedade entre Viviane Cristina Pereira Alves (CPF XXX.080.358-XX) e Luis Antônio Donizete da Silva (CPF XXX.158.308-XX) 
	Data
	Tipo
	Valor histórico (R$) 

	19/06/2007
	Débito
	1.591,49

	19/06/2007
	Débito
	2.652,49

	03/07/2007
	Débito
	2.652,49

	02/08/2007
	Débito
	2.652,49

	Solidariedade entre Viviane Cristina Pereira Alves (CPF XXX.080.358-XX) e Mirian Cristina Pereira Alves (CPF XXX.864.428-XX) 
	Data
	Tipo
	Valor histórico (R$) 

	14/07/2006
	Débito
	5.900,33

	14/07/2006
	Débito
	2.433,32

	15/08/2006
	Débito
	2.433,32

	08/09/2006
	Débito
	2.433,32

	08/09/2006
	Débito
	912,49

	26/10/2006
	Débito
	2.433,55

	26/10/2006
	Débito
	0,23

	07/11/2006
	Débito
	2.433,55

	08/12/2006
	Débito
	2.433,55

	08/12/2006
	Débito
	912,67

	08/01/2007
	Débito
	2.433,55

	12/02/2007
	Débito
	2.433,55

	09/03/2007
	Débito
	2.433,55

	10/04/2007
	Débito
	2.433,55

	08/05/2007
	Débito
	2.513,85

	15/06/2007
	Débito
	2.513,85

	20/07/2007
	Débito
	2.513,85

	07/08/2007
	Débito
	2.513,85

	Solidariedade entre Viviane Cristina Pereira Alves (CPF XXX.080.358-XX) e Paulo Demetrius Jeronimo Alff (CPF XXX.232.590-XX) 
	Data
	Tipo
	Valor histórico (R$) 

	28/07/2006
	Débito
	728,99

	28/07/2006
	Débito
	2.429,97

	20/09/2006
	Débito
	2.429,97

	20/09/2006
	Débito
	2.429,97

	20/09/2006
	Débito
	809,99

	06/10/2006
	Débito
	2.429,97

	07/11/2006
	Débito
	2.429,97

	07/12/2006
	Débito
	2.429,97

	07/12/2006
	Débito
	607,49

	19/01/2007
	Débito
	2.429,97

	09/02/2007
	Débito
	2.429,97

	07/03/2007
	Débito
	2.429,97

	11/04/2007
	Débito
	2.429,97

	15/05/2007
	Débito
	2.510,15

	06/06/2007
	Débito
	2.510,15

	09/07/2007
	Débito
	2.510,15

	17/08/2007
	Débito
	2.510,15

	Solidariedade entre Viviane Cristina Pereira Alves (CPF XXX.080.358-XX) e Rafael Soares da Costa (CPF XXX.440.778-XX) 
	Data
	Tipo
	Valor histórico (R$) 

	29/05/2007
	Débito
	6.439,60

	08/06/2007
	Débito
	2.458,42

	09/07/2007
	Débito
	2.458,42

	07/08/2007
	Débito
	2.458,42

	Solidariedade entre Viviane Cristina Pereira Alves (CPF XXX.080.358-XX) e Ricardo Aparecido Salatino (CPF XXX.285.868-XX) 
	Data
	Tipo
	Valor histórico (R$) 

	27/03/2007
	Débito
	5.938,67

	27/03/2007
	Débito
	200,63

	09/04/2007
	Débito
	2.407,57

	08/05/2007
	Débito
	2.455,23

	08/06/2007
	Débito
	2.455,23

	06/07/2007
	Débito
	2.455,23

	07/08/2007
	Débito
	2.455,23

	Solidariedade entre Viviane Cristina Pereira Alves (CPF XXX.080.358-XX) , Tatiele Pestana Catarino (CPF XXX.299.478-XX) e Carolina Pereira da Silva (CPF XXX.136.238-XX) 
	Data
	Tipo
	Valor histórico (R$) 

	14/11/2006
	Débito
	851,48

	14/11/2006
	Débito
	2.322,24

	07/12/2006
	Débito
	2.322,24

	07/12/2006
	Débito
	580,56

	08/01/2007
	Débito
	2.322,24

	07/02/2007
	Débito
	2.322,24

	08/03/2007
	Débito
	2.322,24

	09/04/2007
	Débito
	2.322,24

	08/05/2007
	Débito
	2.392,37

	08/06/2007
	Débito
	2.392,37

	06/07/2007
	Débito
	2.392,37

	07/08/2007
	Débito
	2.392,37

	Solidariedade entre Viviane Cristina Pereira Alves (CPF XXX.080.358-XX) , Tatiele Pestana Catarino (CPF XXX.299.478-XX) e Fernando Pietro Bom (CPF XXX.223.368-XX) 
	Data
	Tipo
	Valor histórico (R$) 

	10/04/2007
	Débito
	1.274,01

	10/04/2007
	Débito
	2.388,78

	03/05/2007
	Débito
	2.436,07

	04/06/2007
	Débito
	2.436,07

	03/07/2007
	Débito
	2.436,07

	02/08/2007
	Débito
	2.436,07

	Solidariedade entre Viviane Cristina Pereira Alves (CPF XXX.080.358-XX) , Tatiele Pestana Catarino (CPF XXX.299.478-XX) e Francisco da Silva Neres (CPF XXX.324.778-XX) 
	Data
	Tipo
	Valor histórico (R$) 

	22/05/2007
	Débito
	4.750,00

	22/05/2007
	Débito
	2.521,50

	04/06/2007
	Débito
	2.521,50

	02/08/2007
	Débito
	2.521,50

	Solidariedade entre Viviane Cristina Pereira Alves (CPF XXX.080.358-XX) , Tatiele Pestana Catarino (CPF XXX.299.478-XX) e Karina Izabel de Oliveira (CPF XXX.139.288-XX) 
	Data
	Tipo
	Valor histórico (R$) 

	05/10/2006
	Débito
	4.847,44

	05/10/2006
	Débito
	2.345,54

	03/11/2006
	Débito
	2.345,54

	04/12/2006
	Débito
	2.345,54

	04/12/2006
	Débito
	1.172,77

	03/01/2007
	Débito
	2.345,54

	02/02/2007
	Débito
	2.345,54

	02/03/2007
	Débito
	2.345,54

	03/04/2007
	Débito
	2.345,54

	03/05/2007
	Débito
	2.416,84

	04/06/2007
	Débito
	2.416,84

	03/07/2007
	Débito
	2.416,84

	02/08/2007
	Débito
	2.416,84

	Solidariedade entre Viviane Cristina Pereira Alves (CPF XXX.080.358-XX) , Tatiele Pestana Catarino (CPF XXX.299.478-XX) e Renato Benedito dos Santos (CPF XXX.792.028-XX) 
	Data
	Tipo
	Valor histórico (R$) 

	16/01/2007
	Débito
	1.272,10

	16/01/2007
	Débito
	2.725,93

	16/01/2007
	Débito
	227,16

	05/02/2007
	Débito
	2.725,93

	06/03/2007
	Débito
	2.725,93

	04/04/2007
	Débito
	2.725,93

	04/05/2007
	Débito
	2.803,61

	05/06/2007
	Débito
	2.803,61

	05/07/2007
	Débito
	2.803,61

	03/08/2007
	Débito
	2.803,61

	Solidariedade entre Viviane Cristina Pereira Alves (CPF XXX.080.358-XX) Tatiele Pestana Catarino (CPF XXX.299.478-XX) e Samuel Benedito Antunes de Oliveira (CPF XXX.814.568-XX) 
	Data
	Tipo
	Valor histórico (R$) 

	08/05/2007
	Débito
	6.749,01

	08/05/2007
	Débito
	2.502,73

	06/06/2007
	Débito
	2.502,73

	05/07/2007
	Débito
	2.502,73

	06/08/2007
	Débito
	2.502,73

	Solidariedade entre Viviane Cristina Pereira Alves (CPF XXX.080.358-XX) , Tatiele Pestana Catarino (CPF XXX.299.478-XX) e Stefani de Abreu Sampaio Nascimento (CPF XXX.670.648-XX) 
	Data
	Tipo
	Valor histórico (R$) 

	19/06/2007
	Débito
	91,56

	05/07/2007
	Débito
	2.747,04

	06/08/2007
	Débito
	2.747,04

	Solidariedade entre Viviane Cristina Pereira Alves (CPF XXX.080.358-XX) , Tatiele Pestana Catarino (CPF XXX.299.478-XX) e Suzana Cardoso Vaz (CPF XXX.368.488-XX) 
	Data
	Tipo
	Valor histórico (R$) 

	26/12/2006
	Débito
	314,93

	26/12/2006
	Débito
	196,83

	05/01/2007
	Débito
	2.362,02

	08/02/2007
	Débito
	2.362,02

	06/03/2007
	Débito
	2.362,02

	09/04/2007
	Débito
	2.362,02

	09/05/2007
	Débito
	2.429,33

	06/06/2007
	Débito
	2.429,33

	06/07/2007
	Débito
	2.429,33

	06/08/2007
	Débito
	2.429,33

	Solidariedade entre Viviane Cristina Pereira Alves (CPF XXX.080.358-XX) e Tatiele Pestana Catarino (CPF XXX.299.478-XX) 
	Data
	Tipo
	Valor histórico (R$) 

	08/09/2006
	Débito
	2.809,04

	08/09/2006
	Débito
	2.106,78

	08/09/2006
	Débito
	526,69

	05/10/2006
	Débito
	2.106,78

	03/11/2006
	Débito
	2.169,75

	07/11/2006
	Débito
	2.106,78

	04/12/2006
	Débito
	2.324,74

	04/12/2006
	Débito
	581,18

	06/12/2006
	Débito
	2.106,78

	06/12/2006
	Débito
	526,70

	03/01/2007
	Débito
	2.324,74

	05/01/2007
	Débito
	2.106,78

	02/02/2007
	Débito
	2.324,74

	06/02/2007
	Débito
	2.106,78

	02/03/2007
	Débito
	2.324,74

	06/03/2007
	Débito
	2.106,78

	03/04/2007
	Débito
	2.324,74

	05/04/2007
	Débito
	2.106,78

	03/05/2007
	Débito
	2.394,48

	07/05/2007
	Débito
	2.170,82

	04/06/2007
	Débito
	2.394,48

	06/06/2007
	Débito
	2.170,82

	03/07/2007
	Débito
	2.394,48

	05/07/2007
	Débito
	2.170,82

	02/08/2007
	Débito
	2.394,48

	06/08/2007
	Débito
	2.170,82

	04/09/2007
	Débito
	2.394,48

	04/09/2007
	Débito
	1.197,24

	02/10/2007
	Débito
	2.394,48

	Solidariedade entre Viviane Cristina Pereira Alves (CPF XXX.080.358-XX) , Diego Rodrigo Rufino de Souza (CPF XXX.063.278-XX) e Eliana Aparecida Jeronymo Luchesi de Souza (CPF XXX.364.198-XX) 
	Data
	Tipo
	Valor histórico (R$) 

	07/03/2006
	Débito
	5.880,97

	07/03/2006
	Débito
	198,68

	07/03/2006
	Débito
	2.384,18

	04/04/2006
	Débito
	2.384,18

	03/05/2006
	Débito
	2.471,20

	02/06/2006
	Débito
	2.469,93

	04/07/2006
	Débito
	2.469,93

	02/08/2006
	Débito
	2.469,93

	04/09/2006
	Débito
	2.469,93

	04/09/2006
	Débito
	1.234,96

	03/10/2006
	Débito
	2.470,16

	03/11/2006
	Débito
	2.470,16

	04/12/2006
	Débito
	2.470,16

	04/12/2006
	Débito
	1.235,20

	03/01/2007
	Débito
	2.470,16

	06/02/2007
	Débito
	2.470,16

	02/03/2007
	Débito
	2.470,16

	03/04/2007
	Débito
	2.470,16

	04/05/2007
	Débito
	2.551,67

	04/06/2007
	Débito
	2.551,67

	04/07/2007
	Débito
	2.551,67

	03/08/2007
	Débito
	2.551,67

	04/09/2007
	Débito
	2.551,67

	04/09/2007
	Débito
	1.275.83

	Solidariedade entre Viviane Cristina Pereira Alves (CPF XXX.080.358-XX) , Diego Rodrigo Rufino de Souza (CPF XXX.063.278-XX) e Lindamir Souza de Lima (CPF XXX.917.159-XX) 
	Data
	Tipo
	Valor histórico (R$) 

	16/05/2006
	Débito
	3.625,65

	16/05/2006
	Débito
	2.417,54

	06/06/2006
	Débito
	2.417,54

	06/07/2006
	Débito
	2.417,54

	04/08/2006
	Débito
	2.417,54

	06/09/2006
	Débito
	2.417,54

	06/09/2006
	Débito
	1.108,03

	06/10/2006
	Débito
	2.417,77

	06/10/2006
	Débito
	0,23

	07/11/2006
	Débito
	2.417,77

	06/12/2006
	Débito
	2.417,77

	06/12/2006
	Débito
	1.108,25

	05/01/2007
	Débito
	2.417,77

	06/02/2007
	Débito
	2.417,77

	06/03/2007
	Débito
	2.417,77

	05/04/2007
	Débito
	2.417,77

	07/05/2007
	Débito
	2.497,55

	06/06/2007
	Débito
	2.497,55

	05/07/2007
	Débito
	2.497,55

	06/08/2007
	Débito
	2.497,55

	06/09/2007
	Débito
	2.497,55

	06/09/2007
	Débito
	1.248,77

	Solidariedade entre Viviane Cristina Pereira Alves (CPF XXX.080.358-XX) , Diego Rodrigo Rufino de Souza (CPF XXX.063.278-XX) e Maira Luzia Fonseca (CPF XXX.195.298-XX) 
	Data
	Tipo
	Valor histórico (R$) 

	31/01/2006
	Débito
	3.687,41

	31/01/2006
	Débito
	361,51

	03/02/2006
	Débito
	2.169,07

	03/03/2006
	Débito
	2.169,07

	05/04/2006
	Débito
	2.169,07

	04/05/2006
	Débito
	2.248,24

	05/06/2006
	Débito
	2.247,09

	06/07/2006
	Débito
	2.247,09

	03/08/2006
	Débito
	2.247,09

	05/09/2006
	Débito
	2.247,09

	05/09/2006
	Débito
	1.123,54

	04/10/2006
	Débito
	2.247,30

	04/10/2006
	Débito
	0,21

	06/11/2006
	Débito
	2.247,30

	05/12/2006
	Débito
	2.247,30

	05/12/2006
	Débito
	1.123,76

	04/01/2007
	Débito
	2.247,30

	06/02/2007
	Débito
	2.247,30

	05/03/2007
	Débito
	2.247,30

	04/04/2007
	Débito
	2.247,30

	07/05/2007
	Débito
	2.321,46

	05/06/2007
	Débito
	2.321,46

	04/07/2007
	Débito
	2.321,46

	03/08/2007
	Débito
	2.321,46

	Solidariedade entre Viviane Cristina Pereira Alves (CPF XXX.080.358-XX) , Diego Rodrigo Rufino de Souza (CPF XXX.063.278-XX) e Nali Tatiane Moreira (CPF XXX.235.108-XX) 
	Data
	Tipo
	Valor histórico (R$) 

	14/02/2006
	Débito
	3.993,82

	14/02/2006
	Débito
	391,55

	14/02/2006
	Débito
	2.349,31

	08/03/2006
	Débito
	2.349,31

	07/04/2006
	Débito
	2.349,31

	08/05/2006
	Débito
	2.435,05

	07/06/2006
	Débito
	2.433,81

	07/07/2006
	Débito
	2.433,81

	08/08/2006
	Débito
	2.433,81

	08/09/2006
	Débito
	2.433,81

	08/09/2006
	Débito
	1.216,90

	06/10/2006
	Débito
	2.434,04

	06/10/2006
	Débito
	0,23

	08/11/2006
	Débito
	2.434,04

	07/12/2006
	Débito
	2.434,04

	07/12/2006
	Débito
	1.217,14

	08/01/2007
	Débito
	2.434,04

	07/02/2007
	Débito
	2.434,04

	07/03/2007
	Débito
	2.434,04

	09/04/2007
	Débito
	2.434,04

	08/05/2007
	Débito
	2.514,36

	08/06/2007
	Débito
	2.514,36

	06/07/2007
	Débito
	2.514,36

	07/08/2007
	Débito
	2.514,36

	Solidariedade entre Viviane Cristina Pereira Alves (CPF XXX.080.358-XX) , Diego Rodrigo Rufino de Souza (CPF XXX.063.278-XX) e Paulo Rogério Rufino de Souza (CPF XXX.500.318-XX) 
	Data
	Tipo
	Valor histórico (R$) 

	16/05/2006
	Débito
	1.030,17

	16/05/2006
	Débito
	2.251,82

	06/06/2006
	Débito
	2.251,82

	06/07/2006
	Débito
	2.251,82

	04/08/2006
	Débito
	2.251,82

	06/09/2006
	Débito
	2.251,82

	06/09/2006
	Débito
	938,25

	05/10/2006
	Débito
	2.252,03

	05/10/2006
	Débito
	0,21

	07/11/2006
	Débito
	2.252,03

	06/12/2006
	Débito
	2.252,03

	06/12/2006
	Débito
	938,44

	05/01/2007
	Débito
	2.252,03

	06/02/2007
	Débito
	2.252,03

	06/03/2007
	Débito
	2.252,03

	05/04/2007
	Débito
	2.252,03

	07/05/2007
	Débito
	2.326,34

	06/06/2007
	Débito
	2.326,34

	05/07/2007
	Débito
	2.326,34

	06/08/2007
	Débito
	2.326,34

	Solidariedade entre Viviane Cristina Pereira Alves (CPF XXX.080.358-XX) , Diego Rodrigo Rufino de Souza (CPF XXX.063.278-XX) e Thais Daniela Moreira (CPF XXX.076.048-XX) 
	Data
	Tipo
	Valor histórico (R$) 

	16/01/2007
	Débito
	4.649,80

	16/01/2007
	Débito
	2.364,31

	16/01/2007
	Débito
	591,07

	07/02/2007
	Débito
	2.364,31

	07/03/2007
	Débito
	2.364,31

	09/04/2007
	Débito
	2.364,31

	08/05/2007
	Débito
	2.431,69

	08/06/2007
	Débito
	2.431,69

	06/07/2007
	Débito
	2.431,69

	07/08/2007
	Débito
	2.431,69

	Solidariedade entre Viviane Cristina Pereira Alves (CPF XXX.080.358-XX) e Diego Rodrigo Rufino de Souza (CPF XXX.063.278-XX) 
	Data
	Tipo
	Valor histórico (R$) 

	07/03/2006
	Débito
	7.626,03

	07/03/2006
	Débito
	373,82

	07/03/2006
	Débito
	2.242,95

	06/04/2006
	Débito
	2.242,95

	05/05/2006
	Débito
	2.337,82

	06/06/2006
	Débito
	2.337,10

	06/07/2006
	Débito
	2.337,10

	04/08/2006
	Débito
	2.337,10

	06/09/2006
	Débito
	2.337,10

	06/09/2006
	Débito
	1.168,55

	05/10/2006
	Débito
	2.337,32

	05/10/2006
	Débito
	0,22

	07/11/2006
	Débito
	2.337,32

	06/12/2006
	Débito
	2.337,32

	06/12/2006
	Débito
	1.168,77

	05/01/2007
	Débito
	2.337,32

	06/02/2007
	Débito
	2.337,32

	06/03/2007
	Débito
	2.337,32

	05/04/2007
	Débito
	2.337,32

	07/05/2007
	Débito
	2.414,45

	06/06/2007
	Débito
	2.414,45

	05/07/2007
	Débito
	2.414,45

	06/08/2007
	Débito
	2.414,45

	06/09/2007
	Débito
	2.414,45

	06/09/2007
	Débito
	1.207,22

autorizar, desde logo, nos termos do art. 28, inciso II, da Lei 8.443/1992, a cobrança judicial das dívidas, caso não atendidas as notificações;
autorizar, desde logo, e com fundamento no art. 26, da Lei 8.443/1992 c/c o art. 217, do Regimento Interno do TCU, caso seja do interesse dos responsáveis, o parcelamento das dívidas em até 36 parcelas, devendo incidir, sobre cada uma, os encargos legais devidos, sem prejuízo de alertá-los de que, caso optem por essa forma de pagamento, a falta de comprovação do recolhimento de qualquer parcela implicará o vencimento antecipado do saldo devedor, nos termos do art. 26, parágrafo único, e 59, da Lei 8.443/1992 c/c o art. 217, § 2º, do Regimento Interno do TCU;
encaminhar cópia da deliberação ao Procurador-Chefe da Procuradoria da República em São Paulo, nos termos do § 3º do art. 16 da Lei 8.443/1992 c/c o § 7º do art. 209 do Regimento Interno do TCU, para adoção das medidas cabíveis; e comunicar-lhe que o relatório e o voto que a fundamentarem podem ser acessados por meio do endereço eletrônico www.tcu.gov.br/acordaos e que, caso haja interesse, o Tribunal pode enviar-lhe cópia desses documentos sem qualquer custo;
encaminhar cópia da deliberação ao Instituto Nacional do Seguro Social (INSS) , e aos responsáveis, para ciência."
3.	Por intermédio, enfim, do Exmo. Sr. Procurador Marinus Eduardo De Vries Marsico, o MPTCU discordou parcialmente da referida proposta da unidade técnica em função aí, especialmente, da suposta não ocorrência da prescrição da pretensão punitiva no âmbito do TCU, tendo consignado, para tanto, o seu parecer à Peça 206 nos seguintes termos:
" (...) À vista dos elementos contidos nos autos, manifestamo-nos, em essência, de acordo com a análise e a proposta da Secex-TCE (peça 205) . Discordamos apenas da conclusão de que teria ocorrido a prescrição da pretensão punitiva. 
Conforme entendimento defendido pela Procuradora-Geral do MP/TCU no julgamento do TC Processo 032.048/2016-5, os prazos prescricionais da pretensão punitiva a serem observados pelo TCU, com o advento das recentes decisões do STF relacionadas ao instituto da prescrição (1.ª Turma: MS 32.201, DJe-173, 4/8/2017; 2.ª Turma: MS 35.512-AgR, DJe-135, 19/6/2019 e MS 36.067, DJe-234, 28/10/2019) , devem ser os definidos pela Lei 9.873/1999, tese que anuímos em outros processos.
A referida Lei estabelece prazo de prescrição para o exercício da ação punitiva pela Administração Pública Federal, dispondo ainda sobre o termo inicial e as causas de interrupção da respectiva contagem:
'Art. 1o  Prescreve em cinco anos a ação punitiva da Administração Pública Federal, direta e indireta, no exercício do poder de polícia, objetivando apurar infração à legislação em vigor, contados da data da prática do ato ou, no caso de infração permanente ou continuada, do dia em que tiver cessado.
§ 1o  Incide a prescrição no procedimento administrativo paralisado por mais de três anos, pendente de julgamento ou despacho, cujos autos serão arquivados de ofício ou mediante requerimento da parte interessada, sem prejuízo da apuração da responsabilidade funcional decorrente da paralisação, se for o caso.
§ 2o  Quando o fato objeto da ação punitiva da Administração também constituir crime, a prescrição reger-se-á pelo prazo previsto na lei penal.
Art. 2o  Interrompe-se a prescrição da ação punitiva: 
I - pela notificação ou citação do indiciado ou acusado, inclusive por meio de edital;
II - por qualquer ato inequívoco, que importe apuração do fato;
III - pela decisão condenatória recorrível.
IV - por qualquer ato inequívoco que importe em manifestação expressa de tentativa de solução conciliatória no âmbito interno da administração pública federal.  (grifamos) '
Com efeito, a contagem do prazo prescricional será interrompida e restituída na integralidade sempre que verificada a ocorrência de alguma das hipóteses legais, não havendo vedação no sentido de que esse prazo seja interrompido mais de uma vez, como ocorrido no presente caso, haja vista a ocorrência de várias hipóteses interruptivas desde a ocorrência das irregularidades em 2006, cada qual restituindo a integralidade do prazo prescricional previsto na Lei 9.873/99, podendo-se citar como exemplo o despacho para apuração dos fatos em 24/1/2008 (informação à peça 2, fl.11, item 3) ; o relatório do PAD de 11/11/2010 (peça 2, fls. 10/94) , o parecer da AGU de 23/7/2012 (peça 2, fls. 95/109) , o despacho jurídico de 18/9/2014 (peça 2, fls. 115/116) , a instauração da TCE em 18/10/2016 (peça 2, fls.6) , o encaminhamento ao TCU em 2/1/2018 (peça 1) , a autorização das citações em 19/9/2018 (peça 17) e o julgamento das contas em 24/9/2019 (peça 101) .
Nesse sentido, manifestamo-nos em essência de acordo com a proposta de encaminhamento constante à peça 205, sugerindo, em acréscimo, a aplicação da multa prevista no art. 57 da Lei 8.443/1992 aos responsáveis indicados no subitem '108.d' (fls.31/40, peça 205) ."
É o Relatório.

8.1. Cristina Pedrozo Rosante (OAB-SP 323.168), representando Adalgiso Pessoa de Abreu; e
8.2. Mauricio Saab (OAB-SP 205.637), representando Margarida Rosa dos Santos Violante.

Procurador Marinus Eduardo De Vries Marsico.

TOMADA DE CONTAS ESPECIAL. INSTITUTO NACIONAL DO SEGURO SOCIAL. FRAUDE PELA CONDUTA DOLOSA NA INDEVIDA CONCESSÃO DE BENEFÍCIOS PREVIDENCIÁRIOS. CITAÇÃO. REVELIA. EXCEPCIONAL EXCLUSÃO DOS SUCESSORES DOS RESPONSÁVEIS FALECIDOS NA PRESENTE RELAÇÃO PROCESSUAL. PRESCRIÇÃO DA PRETENSÃO PUNITIVA DO TCU. CONTAS IRREGULARES. DÉBITO. COMUNICAÇÃO.

TOMADA DE CONTAS ESPECIAL (TCE)

Secretaria de Controle Externo de Tomada de Contas Especial (Secex-TCE).

Trata-se de tomada de contas especial instaurada pelo Instituto Nacional do Seguro Social (INSS) em desfavor de Viviane Cristina Pereira Alves, como então servidora do INSS, além dos demais responsáveis como intermediários no aliciamento de pessoas para a recepção dos indevidos benefícios ou como partícipes e beneficiários das correspondentes irregularidades, diante da indevida concessão dos benefícios previdenciários e da subsequente produção do dano ao erário sob o valor histórico de R$ 856.913,95.
2.	A partir do Relatório de TCE n.º 2, de 2016 (Peça 11, p. 138-152) , o tomador de contas especial assinalou a responsabilidade das anunciadas pessoas pelo dano ao erário sob o valor original de R$ 856.913,95 diante da indevida concessão dos benefícios previdenciários.
3.	Todavia, em cumprimento ao Despacho, de 20/9/2018 (Peça 17) , no âmbito do TCU, a Secex-TCE promoveu a citação dos aludidos responsáveis; mas, a despeito da regular notificação, eles não apresentaram as suas alegações de defesa, nem efetuaram, tampouco, o recolhimento do débito em favor do INSS, passando à condição de revéis perante o TCU, nos termos do art. 12, § 3º, da Lei n.º 8.443, de 1992, sem prejuízo de assinalar a evidente conduta dolosa desses responsáveis na prática da aludida fraude contra o INSS.
4.	De todo modo, após a análise final do feito, a Secex-TCE propôs o julgamento pela irregularidade das contas dos aludidos responsáveis para condená-los ao pagamento do correspondente débito, deixando, entretanto, de lhes aplicar a subjacente multa legal ante a prescrição da pretensão punitiva do TCU, sem prejuízo de excluir a responsabilidade de Adalgiso Pessoa de Abreu e Valdir Paulo dos Santos Soares na relação processual.
5.	Por outro lado (Peça 206) , o Parquet especial dissentiu parcialmente da aludida proposta e, assim, sugeriu a aplicação da multa legal em desfavor dos responsáveis diante da suposta ausência de prescrição da pretensão punitiva do TCU.
6.	O TCU pode incorporar, contudo, o parecer da unidade técnica a estas razões de decidir.
7.	Bem se vê que a gravidade dos ilícitos seria tão evidente que, para além da presente TCE, o INSS teria promovido a demissão de Viviane Cristina Pereira Alves e, por esse ângulo, restaria adequada a proposta da unidade técnica no sentido de julgar irregulares as contas dos responsáveis causadores do aludido dano ao erário em consonância, por exemplo, com o Acórdão 321/2019-TCU-Plenário, diante de todas as robustas evidências sobre a anunciada irregularidade pela malsinada fraude contra o INSS.
8.	O Tribunal deve deixar, contudo, de aplicar a subsequente multa legal em desfavor dos responsáveis, além de deixar de inabilitá-los temporariamente para o exercício de função pública na administração federal, pois já teria ocorrido a prescrição da pretensão punitiva do TCU.
9.	Eis que subsistiria essa prescrição da pretensão punitiva do TCU, já que teria transcorrido o período superior a dez anos entre a ordem para a citação no âmbito do TCU, em 20/9/2018 (Peça 17) , e a derradeira cessação final de todo o ilícito continuado pela fraude ocorrida em 2007, nos termos do Acórdão 1441/2016-TCU-Plenário.
10.	Por meio, aliás, do aludido Acórdão 1.441/2016 proferido na Sessão Extraordinária de 8/6/2016, o Plenário do TCU firmou o seu entendimento no sentido de que a prescrição da pretensão punitiva deve seguir a regra geral do prazo decenal, contado a partir do fato, em linha com o art. 205 do Código Civil brasileiro, interrompendo a contagem do aludido prazo com a ordem de citação, nos termos do art. 240, caput, da Lei n.º 13.105 (Código Processual Civil) , de 2015.
11.	Sem prejuízo, entretanto, do respeito a esse entendimento do TCU, deve ser reiterada a minha ressalva já registrada em vários outros julgados do Tribunal no sentido de que, na ausência de lei específica, o TCU não deveria aplicar qualquer prazo prescricional sobre a referida pretensão punitiva ou, então, na pior das hipóteses, o Tribunal deveria aplicar a regra prescricional fixada pela Lei n.º 9.873, de 1999, não só porque ela trata diretamente de prescrição no âmbito do direito administrativo sancionador, mas também porque, entre outras medidas, a aludida lei manda aplicar o prazo prescricional penal, quando a infração administrativa também configure crime, além de determinar expressamente que, diante de ilícito continuado ou permanente, a contagem do prazo deve iniciar a partir da cessação do aludido ilícito.
12.	A despeito, pois, do registro dessa minha posição pessoal, o TCU deve deixar de promover a aplicação da multa legal ou a inabilitação temporária para o exercício de função pública em desfavor dos responsáveis a partir do entendimento fixado pelo aludido Acórdão 1441/2016-TCU-Plenário, até porque o TCU não tem promovido, ainda, a aplicação da Lei n.º 9.873, de 1998, para a definição da prescrição da pretensão punitiva do Tribunal.
13.	Não subsistiria, de todo modo, a eventual necessidade de promover o retorno do presente processo para buscar a citação de outros eventuais responsáveis, estando esse entendimento, aliás, em plena sintonia com a jurisprudência fixada pelo TCU a partir, por exemplo, dos Acórdãos 4.002/2020 e 5.297/2013, da 2ª Câmara, e dos Acórdãos 1.170/2017 e 1.223/2015, do Plenário, já que a ausência dessa nova citação não resultaria em prejuízo à defesa dos atuais responsáveis, não só porque o presente processo já estaria em plenas condições de efetivo julgamento pelo TCU, mas também porque a solidariedade passiva seria legalmente erigida em favor do ente estatal credor, e não das eventuais pessoas privadas devedoras, podendo, se for o caso, os atuais condenados ajuizar a superveniente ação regressiva em desfavor de outros eventuais responsáveis supostamente coobrigados.
14.	Por esse prisma, pode ser promovida a exclusão neste processo da responsabilidade dos sucessores dos responsáveis falecidos (Paulo Demetrius Jeronimo Alff e Valdir Paulo dos Santos Soares) , até porque, com a posterior citação superveniente, os aludidos sucessores teriam isolada dificuldade no respectivo exercício da ampla defesa e do contraditório.
15.	De outra sorte, como a malsinada irregularidade configuraria a eventual conduta dolosa no sentido de efetivamente facilitar, permitir ou concorrer para que pessoa física ou jurídica privada incorpore ou utilize, de forma indevida, rendas, verbas ou valores integrantes do acervo patrimonial da administração pública, sem a observância das formalidades legais ou regulamentares aplicáveis, resultando no eventual ilícito doloso de improbidade administrativa causador do aludido prejuízo ao erário, nos termos, por exemplo, do art. 10, I e II, além do art. 11, VI, da Lei n.º 8.429, de 1992, com a alteração promovida pela Lei n.º 14.230, de 2021, a eventual prescrição da ação de ressarcimento ao erário também não subsistiria, estando esse entendimento em plena consonância com a jurisprudência fixada pelo STF no bojo do RE 852.475-SP, com o trânsito em julgado a partir de 6/12/2019, diante da Tese de Repercussão Geral n.º 897 no sentido de que "São imprescritíveis as ações de ressarcimento ao erário fundadas na prática de ato doloso tipificado na Lei de Improbidade Administrativa".
16.	O TCU deve julgar irregulares, portanto, as contas de Viviane Cristina Pereira Alves, além de Ana Paula Justo da Silva, Carolina Pereira da Silva, Diego Rodrigo Rufino de Souza, Eduardo Cavalcante Delfino, Eliana Aparecida Jeronymo Luchesi de Souza, Fernando Pietro Bom, Francisco da Silva Neres, Josimar de Sales, Karina Izabel de Oliveira, Lindamir Souza de Lima, Lucilene Soares da Costa, Luiz Antônio Donizete da Silva, Maira Luzia Fonseca, Mirian Cristina Pereira Alves, Nali Tatiane Moreira, Paulo Demetrius Jeronimo Alff, Paulo Rogério Rufino de Souza, Rafael Soares da Costa, Renato Benedito dos Santos, Ricardo Aparecido Salatino, Samuel Benedito Antunes de Oliveira, Stefani de Abreu Sampaio Nascimento, Suzana Cardoso Vaz, Tatiele Pestana Catarino e Thais Daniela Moreira, para condená-los ao pagamento do correspondente débito, sem prejuízo de deixar, contudo, de lhes aplicar a multa legal ante a anunciada prescrição da pretensão punitiva do Tribunal, sem prejuízo, entretanto, de promover a exclusão neste processo da responsabilidade dos sucessores dos responsáveis falecidos (Paulo Demetrius Jeronimo Alff e Valdir Paulo dos Santos Soares) .
Ante o exposto, pugno pela prolação do Acórdão ora submetido a este Colegiado.
TCU, Sala das Sessões, em 15 de março de 2022.
Ministro-Substituto ANDRÉ LUÍS DE CARVALHO 
Relator